臺灣高等法院臺中分院刑事判決　　　　 99年度上易字第469號
上　訴　人　臺灣臺中地方法院檢察署檢察官
被　　　告　楊志隆
上列上訴人因被告詐欺案件，不服臺灣臺中地方法院97年度易字
第4949號中華民國99年2月8日第一審判決（起訴案號：臺灣臺中
地方法院檢察署96年度偵字第27553號），提起上訴，本院判決
如下：
    主  文
上訴駁回。
    理  由
一、公訴意旨略稱：被告楊志隆與告訴人洪鎂黛曾為男女朋友關
    係，於民國92年3、4月間，楊志隆意圖為自己不法之所有，
    向洪鎂黛佯稱：地下期貨福偉行投資期貨之利潤高，保證穩
    賺不賠等語，並交付福偉行資金規劃建議書及投資企畫案手
    寫稿影本各1份等物，以取信於洪鎂黛，致洪鎂黛陷於錯誤
    ，遂交付現金新臺幣（下同）34萬元投資1口，俟隔約半個
    月，楊志隆又向其誆稱：如果不追加1口34萬元，將血本無
    歸等語，洪鎂黛乃再交付10萬元予楊志隆。詎屢經洪鎂黛催
    討，楊志隆遲未能提出投資之憑證收據、虧損明細報表等物
    ，復避不見面，洪鎂黛始知受騙。因認被告楊志隆涉犯刑法
    第339條第1項之詐欺取財罪嫌云云。
二、證據能力之說明：被告以外之人於審判外之陳述，雖不符刑
    事訴訟法第159條之1至之4之規定，而經當事人於審判程序
    同意作為證據，法院審酌該言詞陳述或書面陳述作成時之情
    況，認為適當者，亦得為證據；當事人、代理人或辯護人於
    法院調查證據時，知有刑事訴訟法第159條第1項不得為證據
    之情形，而未於言詞辯論終結前聲明異議者，視為有前項之
    同意，同法第159 條之5定有明文。本案就相關證據之證據
    能力，檢察官及被告均表示無意見（見本院卷第42頁反面)
    ，嗣於本院審理時，檢察官及被告就提示之各項證據，亦均
    表示無意見。本院審酌下列引用之各項證據作成時，並無不
    當違法之情形，認為以之作為判決之證據，亦屬適當，是依
    上開規定，該等證據均具有證據能力，合先敘明。
三、按犯罪事實應依證據認定之，無證據不得認定犯罪事實；又
    不能證明被告犯罪者，應諭知無罪之判決，刑事訴訟法第15
    4 條第2 項、第301 條第1 項分別定有明文。又按事實之認
    定，應憑證據，所謂證據，須適於為被告犯罪事實之證明者
    ，始得採為斷罪資料，如未能發現相當證據，或證據不足以
    證明，自不能以推測或擬制之方法以為裁判基礎；又認定不
    利於被告之事實，須依積極證據，苟積極證據不足為不利於
    被告事實之認定時，即應為有利於被告之認定，更不必有何
    有利之證據(最高法院95年度台上字第38號、90年度台上字
    第4321號、82年度台上字第163號判決意旨參照)。
四、公訴意旨指被告楊志隆涉犯刑法第339條第1項之詐欺取財罪
    嫌，無非係以告訴人洪鎂黛於偵訊之指訴、證人洪明村（即
    洪瑞遠）於偵訊時之證述、證人洪明村之日盛國際商業銀行
    帳戶存摺封面及內頁影本4張、投資企畫案手寫稿影本1份、
    福偉行資金規劃建議書1份、匯創金融商品顧問有限公司(下
    稱匯創公司)PURCHASES & SALES STATEMENT 2張及被告於偵
    訊之供詞等為其主要論據。
五、訊據被告楊志隆，坦承其於91年11月間，提出福偉行資金規
    劃建議書及投資企畫案手寫稿，向洪鎂黛遊說投資外匯，並
    於91年11月5日及12月17日收受新臺幣34萬元及10萬元後，
    各匯款美金1萬元及2,800元至洪明村設於匯創公司之帳戶內
    等情，惟堅詞否認有何詐欺取財之犯行，辯稱：我當時擔任
    分析師，告訴洪鎂黛投資資訊，經洪鎂黛認可後才投資，原
    本欲以洪鎂黛胞妹洪子櫻名義投資，後來才改為其胞弟洪明
    村，洪明村有在匯創公司開設交易帳戶，34萬元及10萬元都
    是在臺中港路上的上海商銀，先後匯款至香港上海匯豐銀行
    的匯創公司帳戶等語。
六、經查：
(一)被告於91年11月間，任職於址設臺中市○○○路○段345號
    13樓之福祥行，並提出資金規劃建議書及投資企畫案手寫稿
    予證人洪鎂黛，遊說洪鎂黛投資外匯，洪鎂黛徵得其胞弟洪
    明村（即洪瑞遠）同意，以洪明村名義，於91年11月5日交
    付34萬元予被告，並申設匯創公司帳號51105號帳戶，被告
    收受上開34萬元後，在臺中市○○○路○段345號之上海儲
    蓄商業銀行中港分行兌換成美金1萬元，以「投資國外金融
    衍生商品」為由，匯款至HK-000-000000帳戶，嗣於91年12
    月17日，被告以先前投資已虧損殆盡為由，要求洪鎂黛繼續
    投資，洪鎂黛則再交付10萬元予被告，被告於同日收受上開
    10萬元後，在臺中市○○○路○段345號之上海儲蓄商業銀
    行中港分行兌換成美金2800元，以「投資國外金融衍生商品
    」為由，匯款至HK-000-000000帳戶之事實，業據被告楊志
    隆於偵訊、原審及本院審理時坦承在卷；核與證人即告訴人
    洪鎂黛於原審證稱：「（你第一次交給被告投資的金額為何
    ？）我拿新臺幣34萬元整的現金交給被告。」、「（第二次
    交給被告投資的金額多少？）我拿10萬元整的現金給被告。
    」等語（見原審卷二第30頁）；證人洪明村於原審證稱：「
    （你是否有提供帳戶供洪鎂黛投資外幣買賣交易使用？）有
    ，我當初提供帳戶給她投資使用，但是我不清楚投資內容。
    」、「（你有無授權被告使用你名義從事外幣交易買賣？）
    我當初是全權交給我的姐姐洪鎂黛處理，並且同意洪鎂黛使
    用我的帳戶。」等語相符（見原審卷二第31頁正反面）。並
    有資金規劃建議書及投資企畫案手寫稿、行政院大陸委員會
    澳門事務處98年6月11日澳處服字第0980000635號書函檢附
    之開戶基本資料、電話委託授權書、委任授權書、信託投資
    合約書、委託書、上海儲蓄商業銀行賣匯水單影本及上海儲
    蓄商業銀行中港分行98年6月30日上中港字第09800166號函
    附之匯款申請書、結匯水單影本等資料在卷可稽（見偵查卷
    第5-17頁、原審卷一第95頁、第99-100頁、第108-113頁、
    第118-120頁、第226- 228頁）。此部分之事實，堪以認定
    。
(二)就被告向證人洪鎂黛遊說投資外匯時，有無表示穩賺不賠方
    面：
  1.證人洪鎂黛於原審證稱：「被告當初告訴我做外幣買賣很好
    賺，告訴我可以投資看看，我當時也有閒錢，所說投資看看
    ，但是我完全不懂外幣買賣。（91、92年間你有無投資買賣
    股票？）有。…時間大約在91、92年間，受被告邀約投資外
    幣的前後。（股票投資的盈虧？）有虧有賺，但是金額都不
    大。…（被告有無告訴你穩賺不賠？）他有沒有這麼說我已
    經忘了，但是他有篤定的告訴我賺的機會很大。…（被告向
    你邀約投資時，有無陳述如告訴狀第2頁第5行所記載之「穩
    賺不賠」？）被告有告訴我當時的行情很好，幾乎都會賺，
    所以我也蠻心動的，就拿錢給被告。」等語（見原審卷二第
    29-31頁）。依證人洪鎂黛上開證言，僅能證明被告於遊說
    投資時，曾表示「外幣買賣很好賺」、「賺的機會很大」、
    「幾乎都會賺」，尚無法證明被告係向證人洪鎂黛佯稱「穩
    賺不賠」等語。又任何以投資為業之金融機構，在說服他人
    投資時，多以獲利機率極高為誘因，誘使投資人進場投資，
    未曾見過金融機構或相關人員以獲利機率低或虧損機率高為
    由促使他人從事投資活動。準此，被告於91年間既然任職福
    祥行，其以投資金融商品獲利機率高為誘因，遊說證人洪鎂
    黛投資，實與事理無違。此外，證人洪鎂黛為成年人，且具
    有相當社會經驗，並曾經投資股票買賣，自應知悉投資金融
    商品，並無穩賺不賠之理。是被告於遊說證人洪鎂黛投資時
    ，雖曾表示獲利機率高，但仍難據此認為其有何施用詐術。
  2.至於被告遊說證人洪鎂黛投資時，曾提出投資企畫案手寫稿
    影本及同一集團之福偉行資金規劃建議書於證人洪鎂黛之事
    實，亦據證人洪鎂黛於原審證稱：「（請說明告訴狀第5頁
    到第10頁所附之投資企劃案、資金規劃建議書、投資企劃案
    ，是否何人提出及手寫資料是何人所寫？）這是被告的筆跡
    ，書面資料是被告拿給我的。」等語（見原審卷二第31頁）
    ，並有投資企畫案手寫稿影本及福偉行資金規劃建議書在卷
    可稽（見偵查卷第5-17頁）。然經比對上開2份文件，除福
    偉行資金規劃建議書係以電腦繕打及加裝封面外，其餘內容
    均屬相同。此外，細觀福偉行資金規劃建議書，其內容乃在
    分析當時總體經濟情勢，並擬定投資方向為「買入歐元，放
    空美元」。姑不論該建議書形成投資方向之決策過程是否精
    確無訛，所引用及分析之資料是否恰當，但終究是被告在進
    行投資前之事前分析，以作為日後之操作方針。又被告於本
    件投資企畫案中擬定「買入歐元，放空美元」，雖與附表所
    示之各筆交易內容不完全相同，但投資本需隨時根據經濟情
    勢變化而所有調整，而非在擬定後即僵化不變。是此部分誠
    如被告於原審審理時所辯：我之前擬定交易策略，是依據當
    時的走勢擬定的，實際投資之後局勢有變化，才會修正等語
    （見原審卷二第34頁）。從而，自難僅以被告於交付福偉行
    資金規劃建議書上之投資建議與嗣後實際投資之內容略有差
    異，即認為被告提出該份建議書係為取信於告訴人洪鎂黛所
    施用之詐術。
(三)就被告有無將證人洪鎂黛所交付款項用於外匯投資方面：
  1.證人洪鎂黛以洪明村名義開設匯創公司帳號51105號帳戶時
    ，曾簽立委任授權書及匯創公司現貨金融商品交易及擔保金
    規則，業據證人洪鎂黛於原審審理時證述屬實（見原審卷二
    第30頁），並有行政院大陸委員會澳門事務處98年6月11日
    澳處服字第0980000635號書函檢附之委任授權書及匯創公司
    現貨金融商品交易及擔保金規則在卷可稽（見原審卷一第
    101-105頁、第108頁）。依該委任授權書之記載：「立委任
    授權書人洪明村（即委任人，下稱甲方）楊志隆（即受任人
    ，下稱乙方）茲因委託處理投資國外買賣現貨金融商品事宜
    ，協議簽訂條款如下：一、甲方請求乙方利用工作之閒暇，
    代為協助甲方處理信託匯創公司在國際市場投資買賣現貨金
    融商品之事務，乙方允為處理。…三、甲方茲已明瞭買賣現
    貨金融商品之風險及自己之財務狀況，決定委任授權乙方，
    基於專業常識或甲方之口頭指示，全權運作A/C51105號帳戶
    ，乙方得逕行決定以限定價格或市場價格代甲方通知匯創公
    司，信託匯創公司在國際市場下單買賣現貨金融商品，其盈
    虧亦均由甲方自行承受，絕無異議，乙方不得向甲方請求任
    何報酬。」足見證人洪鎂黛並未親自下單，而係委由被告楊
    志隆以洪明村名義信託匯創公司在國際市場下單買賣。是被
    告先於偵查中辯稱：「洪鎂黛有簽授權書給我，是我操作買
    賣。」等語（見偵查卷第73頁）；復於原審辯稱：「（洪明
    村設在匯創金融商品顧問有限公司帳戶的交易內容，有關是
    否買入或賣出外匯及買入賣出的價格，是由何人決定的？）
    因為洪明村在簽約時有寫授權書，授權我進行外匯及期貨現
    貨交易，所以我進行每筆交易，並非每一筆交易都會問過洪
    鎂黛，有時候有問洪鎂黛，有時候就沒有問，但是沒有問洪
    鎂黛的情形比較多。」等語（見原審卷一第256頁），均非
    無據。
  2.又原審為釐清被告是否確有從事投資行為，依職權函調匯創
    公司PURCHASES & SALES STATEMENT共98紙（見原審卷一第
    121-223頁），復為釐清附表所示之交易內容是否與每日匯
    率資料相符，以查明該98紙PURCHASES & SALES STATEMENT
    是否為匯創公司嗣後配合被告而偽造，遂函請臺灣銀行財務
    部提供91年11月1日起至92年4月30日每日匯率資料，有臺灣
    銀行財務部98年9月9日財交字第09800029361號函及附件路
    透社匯率資料2紙在卷（見原審卷一第241-243頁）。匯創公
    司所提供之PURCHASES & SALES STATEMENT 98紙及路透社匯
    率資料之具體內容，均詳如附表所示。經比對上開資料，除
    附表編號07(四)、08(二)、10(一)、11(二)、12(二)、13(四)、25(一)(二)、
    38(一)、47(七)、50(一)、54(二)、57(一)(三)、58(二)、59(三)、68(三)(五)、
    69(二)、94(二)、100(一)等交易外，其餘交易內容之成交價，均
    未逾當日最高價或最低價，自形式上觀之，並無不合理之處
    。至於附表編號07(四)、08(二)、10(一)、11(二)、12(二)、13(四)、25
    (一)(二)、38(一)、47(七)、50(一)、54(二)、57(一)(三)、58(二)、59(三)、68
    (三)(五)、69(二)、94(二)、100(一)部分，均係買賣之成交價高於或
    低於當日之最高價或最低價，因此，於形式上或有產生不合
    理之處。但依據匯創公司現貨金融商品交易及擔保金規則，
    關於限價單之交易方式，不論係以美元與各主要貨幣兌換之
    匯價，或美元外之主要貨幣相互兌換匯價（即交叉盤）之交
    易及擔保金規則，均約定為「客戶以限價指令委託本公司交
    易時，外匯商品之限價必須設定在當時市價30點之外，否則
    本公司得拒絕接受該委託通知。」、「例：英鎊-當時市價
    為1.4250/60。正限買單須設價於1.4230以下，正限賣單須
    設價於1.4280以上。倒限買單須設價於1.4290以上，倒限賣
    單須設價於1.4220以下。瑞士法郎-當時市價為1.7190以上
    ，正限賣單須設價於1.7140以下。倒限買單須設價於1.7130
    以下，倒限賣單須設價於1.7200以上」、「例：歐羅日圓（
    EURJPY）當時市價為110.40/50。正限買單須設價於110.20
    以下，正限賣價須設於110.70以上。倒限賣單須設價於110.
    80以上，倒限賣價須設於110.10以下。」有行政院大陸委員
    會澳門事務處98年6月11日澳處服字第0980000635號書函檢
    附之匯創公司現貨金融商品交易及擔保金規則在卷（見原審
    卷一第101-105頁）。是依匯創公司與客戶所簽訂之擔保金
    交易規則，只要於當日成交價之最高價或最低價之30點之外
    ，均屬可能成交之價格。換言之，匯創公司可自行掛牌，將
    買賣價差拉大，賺賠金額加大，使交易更具刺激性，並與客
    戶對賭。此亦可說明附表編號07(四)、08(二)、10(一)、11(二)、12
    (二)、13(四)、25(一)(二)、38(一)、47(七)、50(一)、54(二)、57(一)(三)、58
    (二)、59(三)、68(三)(五)、69(二)、94(二)、100(一)之買賣價有逾越臺
    灣銀行所提供之路透社外匯交易之最高價及最低價之情形。
    準此，附表所示對帳單交易內容，並無任何不合理或違背交
    易邏輯之處。
  3.此外，整體觀察附表編號01至100所示交易內容，可知被告
    自91年11月7日（即附表編號02號）開始交易起，證人洪明
    村之帳戶內有1萬美金，至91年12月17日（即附表編號27號
    ）止，此段期間之交易有部分獲利，亦有部分虧損，但累計
    虧損6159.59美金，帳戶內僅餘3840.41美金。依據匯創公司
    現貨金融商品交易及擔保金規則第2點關於信託交易必需之
    擔保金，每一合約必須擔保金，當日為750美元，過夜為300
    0美元（見原審卷一第101頁、第104頁）。因此，被告若未
    要求證人洪鎂黛繼續增加投資額，將有礙於操作之靈活性。
    再參以證人洪鎂黛加碼投資2,800元美金，亦接近每一合約
    過夜之必須擔保金，亦足以說明被告在投資虧損後，為何要
    求證人洪鎂黛再繼續加碼投資。是證人洪鎂黛於原審證稱：
    「（第2次為何又要交付10萬元給被告？）因為被告告訴我
    第1次投資的34萬元已經賠光，需要再投資1口，但我當時手
    頭比較緊，沒有那麼多錢，只有10萬元，被告說10萬元也可
    以，所以我就拿了10萬元的現金給被告。（91年11月5日第1
    次交付34萬元給被告以後，到91年12月18日被告又要求你追
    加投資款項的這段期間，被告有無每天或者不定時的告訴你
    投資的盈虧情形？）沒有，我偶爾會問，我記得被告告訴我
    34萬元快賠完了，如果沒有再追加1口，可能會賠光。」等
    語（見原審卷二第30頁），亦與附表所示之對帳單交易內容
    相符。是依現存證據，尚無法證明被告於收受證人洪鎂黛所
    交付之44萬元後，並未實際用於投資外匯買賣，亦無法證明
    附表所示之交易內容為虛偽不實。
  4.另原審法院為釐清匯創公司PURCHASES &SALES STATEMENT共
    98 紙交易對帳單之真實性，於98年11月11日再度函請行政
    院大陸委員會囑託澳門辦事處代為向匯創公司調閱附表所示
    各筆交易之序時交易日報（Daily Dealing Report）或每筆
    下單之交易單（dealing ticket）。惟經澳門特別行政區檢
    察長辦公室以99年1月12日檢辦刑案（20107號）函覆略以：
    「據匯創公司回覆指該公司無序時交易日報表或每筆下單之
    交易單」，即已無序時交易日報或交易單之資料可供比對；
    但匯創公司亦指稱「本公司已在接到2009年6月4日檢辦刑案
    (2009)15號函件後已將所有資料附上，其中客戶每日之日報
    表(Daily Statement)已充分反應客戶交易情況，現隨函再
    次附上該客戶之日報表((Daily Statement)以供查閱。」有
    行政院大陸委員會澳門事務處99年1月13日澳處服字第09800
    01384函附及附件在卷（見原審卷二第19-22頁）。另就附表
    所示98紙PURCHASES &SALES STATEMENT與臺灣銀行所提供之
    路透社匯率資料2紙逐筆交易相互比對，並無任何不合理之
    處，亦與帳戶之盈虧計算相符，顯無任何瑕疵，已如前述。
    此外，公訴意旨亦未能證明附表所示之98紙PURCHASES &
    SALES STATEMENT乃匯創公司配合被告而偽造，依前揭檢送
    資料之流程，應認定為真實之資料。
(四)至於證人洪鎂黛於原審證稱：「（第1次匯款1萬元美金，換
    算成臺幣加上手續費及郵電費，尚不足7,000 元，你是否有
    交付7,000 元給被告？）沒有，我拿現金34萬元整給被告。
    （第2 次交給被告新臺幣10萬元現金，被告匯款後，有無將
    差額2,004元交還給你？）完全沒有。」等語（見原審卷二
    第33頁）。是被告第2次收受證人洪鎂黛所交付之10萬元後
    ，匯款美金2,800元僅需97,996元，雖未將所餘之2,004元交
    還證人洪鎂黛。然被告於91年11月5日匯款美金1萬元至證人
    洪明村之帳戶內，依據當時美金兌換臺幣之匯率為34.65 元
    ，加上手續費100元及郵電費400元，共應提出34萬7000元；
    另於91年12月17日匯款美金2,800元，依據當時匯率為34.82
    加上手續費100元及郵電費400元，共應提出97,996元。準此
    ，被告2次匯款共計美金12,800元至證人洪明村帳戶，合計
    應提出44萬4996元。而證人洪鎂黛前後2次共僅交付44萬元
    於被告，尚不足4,996元。被告雖於原審審理時否認其曾為
    證人洪鎂黛代墊第1次匯款不足之7,000元等語（見原審卷二
    32頁反面），惟證人洪鎂黛既然僅交付44萬元於被告，則被
    告於第2次匯款2,800元美金後，未將所餘之2,004元交還證
    人洪鎂黛，仍難據此即認為被告有何侵占、詐欺或背信等犯
    意，併此說明。
七、綜上所述，公訴人指出之證明方法，惟尚無法證明被告有何
    詐欺犯行。本件關於被告犯罪之證明，尚未達於通常一般之
    人均不致有所懷疑而得確信其為真實之程度，無從為有罪之
    判斷。此外，復查無其他積極證據足資證明被告有公訴意旨
    所指之詐欺犯行，本案不能證明被告犯罪。
八、原審因而諭知被告無罪之判決，洵屬正確。檢察官提起上訴
    ，以(一)被告以不實之文宣資料及話術訛騙告訴人洪鎂黛；
    (二)卷內「PURCHASES &SALES STATEMENT」顯係經過加工製
    造，非真實之業務上文書；(三)被告係為自己資金使用而詐
    欺告訴人新臺幣44萬元等情，主張被告應成立犯罪，指摘原
    判決不當。惟依前揭論述：(一)被告以投資金融商品獲利機
    率高，遊說告訴人投資，尚與事理無違，難認施用詐術；另
    被告所提投資企劃案及福偉行資金規劃建議書等資料，係屬
    被告於進行投資前之事前分析，以作為日後操作之方針，雖
    與嗣後實際投資之內容略有差異，尚難執此即認係不實之文
    宣。(二)卷內之「PURCHASES &SALES STATEMENT」資料，係
    原審法院函囑行政院大陸委員會轉該會澳門事務處代為查明
    洪明村之開戶及交易等資料，嗣經澳門特別行政區檢察長辦
    公室取得匯創公司客戶洪明村之資料而來，有臺灣臺中地方
    法院本院中院彥刑平字第97易4949字第47860號函稿、行政
    院大陸委員會98年5月14日陸港字第0980009454號函、行政
    院大陸委員會澳門事務處98年6月11日澳處服字第098000063
    5號書函、澳門特別行政區檢察長辦公室檢辦刑案(2009) 18
    號回覆函可憑（見原審卷一第88-89頁、第95-98頁），尚無
    證據證明係經加工之非真實文書。(三)告訴人先後交付被告
    之投資款34萬元及10萬元，均匯入告訴人所借用其弟洪明村
    於匯創公司之帳戶，並實際用以外匯交易之用，盈虧均顯現
    於洪明村之帳戶，並未挪為被告自己資金運用。是檢察官之
    上訴，為無理由，應予駁回。
據上論斷，應依刑事訴訟法第368條，判決如主文。
本案經檢察官李慶義到庭執行職務。
中    華    民    國   100    年    3     月    29    日
          刑事第十一庭  審判長法  官  郭  同  奇
                              法  官  陳  慧  珊
                              法  官  洪  曉  能
以上正本證明與原本無異。
不得上訴。
                              書記官  林  明  冬
中    華    民    國  100    年    3    月    29    日
附表：
┌──┬─────┬─────────────────┬──────┬────┬───────┬────┬─────────┐
│編號│  日  期  │        交   易    內   容        │ 未平倉數量 │當日盈虧│帳戶內所餘金額│  備 註 │  路透社匯率資料  │
├──┼─────┴─────────────────┴──────┴────┴───────┼────┼─────────┤
│ 01 │91年11月5 日，楊志隆將洪明村所有10,000美元，以楊志隆名義，在上海儲蓄商業銀行中港分行，│本院卷(一)│                  │
│    │匯入匯創金融商品顧問有限公司帳號51105 號帳戶中。                                      │228頁   │                  │
│    │                                                                                      │        │                  │
├──┼─────┬─────────────────┬──────┬────┬───────┼────┼─────────┤
│ 02 │91/11/7   │(一)將91年11月7日以1.5683元價格買入 │無          │325     │10,325        │本院卷(一)│(一)GBP/USD         │
│    │          │  之1口GBP現貨，以1.5699元賣出，獲│            │        │              │222頁   │開盤價：1.564     │
│    │          │  利100元。                       │            │        │              │        │最高價：1.5815    │
│    │          │                                  │            │        │              │        │最低價：1.5621    │
│    │          │                                  │            │        │              │        │最後收盤價:1.5796 │
│    │          │                                  │            │        │              │        │                  │
│    │          │(二)將91年11月7日以1.5683元價格買入 │            │        │              │        │(二)GBP/USD         │
│    │          │  之1口GBP現貨，以1.5719元賣出，獲│            │        │              │        │開盤價：1.564     │
│    │          │  利225元。                       │            │        │              │        │最高價：1.5815    │
│    │          │                                  │            │        │              │        │最低價：1.5621    │
│    │          │                                  │            │        │              │        │最後收盤價:1.5796 │
├──┼─────┼─────────────────┼──────┼────┼───────┼────┼─────────┤
│ 03 │91/11/8   │(一)將91年11月8日以121.03元價格賣出 │無          │136.44  │10,461.44     │本院卷(一)│(一)USD/JPY         │
│    │          │  之1口JPY現貨，以121.11元買入，獲│            │        │              │221頁   │開盤價：121.16    │
│    │          │  利68.22元。                     │            │        │              │        │最高價：121.35    │
│    │          │                                  │            │        │              │        │最低價：119.52    │
│    │          │                                  │            │        │              │        │最後收盤價:119.76 │
│    │          │                                  │            │        │              │        │                  │
│    │          │(二)將91年11月8日以121.03元價格賣出 │            │        │              │        │(二)USD/JPY         │
│    │          │  之1口JPY現貨，以121.11元買入，獲│            │        │              │        │開盤價：121.16    │
│    │          │  利68.22元。                     │            │        │              │        │最高價：121.35    │
│    │          │                                  │            │        │              │        │最低價：119.52    │
│    │          │                                  │            │        │              │        │最後收盤價:119.76 │
├──┼─────┼─────────────────┼──────┼────┼───────┼────┼─────────┤
│ 04 │91/11/11  │無                                │(一)91年11月11│無      │10,455.62     │本院卷(一)│(一)USD/JPY         │
│    │          │                                  │  日之2口之 │        │              │220頁   │開盤價：119.78    │
│    │          │                                  │  JPY現貨， │        │              │        │最高價：120.07    │
│    │          │                                  │  賣出價格為│        │              │        │最低價：119.07    │
│    │          │                                  │  119.28元  │        │              │        │最後收盤價:119.6  │
├──┼─────┼─────────────────┼──────┼────┼───────┼────┼─────────┤
│ 05 │91/11/12  │(一)將91年11月11日以119.28元價格賣出│無          │793.16  │11,248.78     │本院卷(一)│(一)USB/JPY         │
│    │          │  之2口JPY現貨，以119.64元買入，獲│            │        │              │219頁   │開盤價：119.62    │
│    │          │  利630.66元。                    │            │        │              │        │最高價：119.87    │
│    │          │                                  │            │        │              │        │最低價：119.26    │
│    │          │                                  │            │        │              │        │最後收盤價:119.67 │
│    │          │                                  │            │        │              │        │                  │
│    │          │(二)將91年11月12日以1.5891元價格買入│            │        │              │        │(二)GBP/USD         │
│    │          │  之1口GBP現貨，以1.5904元賣出，獲│            │        │              │        │開盤價：1.587     │
│    │          │  利81.25元。                     │            │        │              │        │最高價：1.5924    │
│    │          │                                  │            │        │              │        │最低價：1.5833    │
│    │          │                                  │            │        │              │        │最後收盤價:1.5895 │
│    │          │                                  │            │        │              │        │                  │
│    │          │(三)將91年11月12日以1.5891元價格買入│            │        │              │        │(三)GBP/USD         │
│    │          │  之1口GBP現貨，以1.5904元賣出，獲│            │        │              │        │開盤價：1.587     │
│    │          │  利81.25元。                     │            │        │              │        │最高價：1.5924    │
│    │          │                                  │            │        │              │        │最低價：1.5833    │
│    │          │                                  │            │        │              │        │最後收盤價:1.5895 │
├──┼─────┼─────────────────┼──────┼────┼───────┼────┼─────────┤
│ 06 │91/11/14  │(一)將91年11月14日以1.5861元價格買入│無          │-412.5  │10,836.28     │本院卷(一)│(一)GBP/USD         │
│    │          │  之1口GBP現貨，以1.5864元賣出，獲│            │        │              │218頁   │開盤價：1.5855    │
│    │          │  利18.75元。                     │            │        │              │        │最高價：1.5894    │
│    │          │                                  │            │        │              │        │最低價：1.5775    │
│    │          │                                  │            │        │              │        │最後收盤價:1.5791 │
│    │          │                                  │            │        │              │        │                  │
│    │          │(二)將91年11月14日以1.5861元價格買入│            │        │              │        │(二)GBP/USD         │
│    │          │  之1口GBP現貨，以1.5792賣出，損失│            │        │              │        │開盤價：1.5855    │
│    │          │  431.25 元。                     │            │        │              │        │最高價：1.5894    │
│    │          │                                  │            │        │              │        │最低價：1.5775    │
│    │          │                                  │            │        │              │        │最後收盤價:1.5791 │
├──┼─────┼─────────────────┼──────┼────┼───────┼────┼─────────┤
│ 07 │91/11/15  │(一)將91年11月15日以1.0056元價格買入│            │193.75  │11,054.73     │本院卷(一)│(一)EUR/USD         │
│    │          │  之1口EUR現貨，以1.0071賣出，獲利│            │        │              │217頁   │開盤價：1.0041    │
│    │          │  93.75 元。                      │            │        │              │        │最高價：1.0097    │
│    │          │                                  │            │        │              │        │最低價：1.0007    │
│    │          │                                  │            │        │              │        │最後收盤價:1.0091 │
│    │          │                                  │            │        │              │        │                  │
│    │          │(二)將91年11月15日以1.0056元價格買入│            │        │              │        │(二)EUR/USD         │
│    │          │  之1 口EUR 現貨，以1.0072元賣出，│            │        │              │        │開盤價：1.0041    │
│    │          │  獲利100 元。                    │            │        │              │        │最高價：1.0097    │
│    │          │                                  │            │        │              │        │最低價：1.0007    │
│    │          │                                  │            │        │              │        │最後收盤價:1.0091 │
│    │          │                                  │            │        │              │        │                  │
│    │          │                                  │(三)91年11月15│        │              │        │(三)GBP/USD         │
│    │          │                                  │  日之2口GBP│        │              │        │開盤價：1.5785    │
│    │          │                                  │  現貨，買入│        │              │        │最高價：1.5815    │
│    │          │                                  │  價格為1.57│        │              │        │最低價：1.5728    │
│    │          │                                  │  99元。    │        │              │        │最後收盤價:1.5799 │
│    │          │                                  │            │        │              │        │                  │
│    │          │                                  │(四)91年11月15│        │              │        │(四)GBP/USD         │
│    │          │                                  │  日之1口GBP│        │              │        │開盤價：1.5785    │
│    │          │                                  │  現貨，買入│        │              │        │最高價：1.5815    │
│    │          │                                  │  價格為    │        │              │        │最低價：1.5728    │
│    │          │                                  │  1.5823元。│        │              │        │最後收盤價:1.5799 │
├──┼─────┼─────────────────┼──────┼────┼───────┼────┼─────────┤
│ 08 │91/11/18  │(一)將91年11月15日以1.5799元價格買入│            │37.5    │11,094.98     │本院卷(一)│(一)GBP/USD         │
│    │          │  之1口GBP現貨，以1.5802元賣出，獲│            │        │              │216頁   │開盤價：1.579     │
│    │          │  利37.5元。                      │            │        │              │        │最高價：1.5827    │
│    │          │                                  │            │        │              │        │最低價：1.5774    │
│    │          │                                  │            │        │              │        │最後收盤價:1.5813 │
│    │          │                                  │            │        │              │        │                  │
│    │          │                                  │(二)91年11月15│        │              │        │(二)GBP/USD         │
│    │          │                                  │  日之1口GBP│        │              │        │開盤價：1.5785    │
│    │          │                                  │  現貨，買入│        │              │        │最高價：1.5815    │
│    │          │                                  │  價格為1.58│        │              │        │最低價：1.5728    │
│    │          │                                  │  23元。    │        │              │        │最後收盤價:1.5799 │
├──┼─────┼─────────────────┼──────┼────┼───────┼────┼─────────┤
│ 09 │91/11/19  │(一)將91年11月15日以1.5823元價格買入│無          │131.25  │11,226.23     │本院卷(一)│(一)GBP/USD         │
│    │          │  之1口GBP現貨，以1.5844元賣出，獲│            │        │              │215頁   │開盤價：1.5813    │
│    │          │  利131.25元。                    │            │        │              │        │最高價：1.5912    │
│    │          │                                  │            │        │              │        │最低價：1.5769    │
│    │          │                                  │            │        │              │        │最後收盤價:1.5805 │
├──┼─────┼─────────────────┼──────┼────┼───────┼────┼─────────┤
│ 10 │91/11/20  │無                                │(一)91年11月20│無      │11,227.97     │本院卷(一)│(一)EUR/USD         │
│    │          │                                  │日之2口EUR現│        │              │214頁   │開盤價：1.0039    │
│    │          │                                  │貨，買入價格│        │              │        │最高價：1.0045    │
│    │          │                                  │為1.0046元。│        │              │        │最低價：0.9987    │
│    │          │                                  │            │        │              │        │最後收盤價:1.0011 │
├──┼─────┼─────────────────┼──────┼────┼───────┼────┼─────────┤
│ 11 │91/11/21  │(一)將91年11月21日以1.5743元價格買入│            │200     │11,429.71     │本院卷(一)│(一)GBP/USD         │
│    │          │  之2口GBP現貨，以1.5759元賣出，獲│            │        │              │213頁   │開盤價：1.5714    │
│    │          │  200元。                         │            │        │              │        │最高價：1.582     │
│    │          │                                  │            │        │              │        │最低價：1.5705    │
│    │          │                                  │            │        │              │        │最後收盤價:1.5819 │
│    │          │                                  │            │        │              │        │                  │
│    │          │                                  │(二)91年11月20│        │              │        │(二)EUR/USD         │
│    │          │                                  │  日之2口EUR│        │              │        │開盤價：1.0039    │
│    │          │                                  │  現貨，買入│        │              │        │最高價：1.0045    │
│    │          │                                  │  價格為1.00│        │              │        │最低價：0.9987    │
│    │          │                                  │  46元。    │        │              │        │最後收盤價:1.0011 │
├──┼─────┼─────────────────┼──────┼────┼───────┼────┼─────────┤
│ 12 │91/11/22  │(一)將91年11月20日以1.0046元價格買入│            │-562.5  │10,869.83     │本院卷(一)│(一)EUR/USD         │
│    │          │之1口EUR現貨，以0.9956元賣出，損失│            │        │              │212頁   │開盤價：1.0018    │
│    │          │562.5元。                         │            │        │              │        │最高價：1.0035    │
│    │          │                                  │            │        │              │        │最低價：0.9956    │
│    │          │                                  │            │        │              │        │最後收盤價:0.9965 │
│    │          │                                  │            │        │              │        │                  │
│    │          │                                  │(二)91年11月20│        │              │        │(二)EUR/USD         │
│    │          │                                  │  日之1口EUR│        │              │        │開盤價：1.0039    │
│    │          │                                  │  現貨，買入│        │              │        │最高價：1.0045    │
│    │          │                                  │  價格為1.00│        │              │        │最低價：0.9987    │
│    │          │                                  │  46元。    │        │              │        │最後收盤價:1.0011 │
├──┼─────┼─────────────────┼──────┼────┼───────┼────┼─────────┤
│ 13 │91/11/25  │(一)將91年11月25日以1.5739元價格賣出│無          │-1,200  │9,669.83      │本院卷(一)│(一)GBP/USD         │
│    │          │  之1口GBP現貨，以1.5728元買入，獲│            │        │              │211頁   │開盤價：1.5781    │
│    │          │  利68.75元。                     │            │        │              │        │最高價：1.5788    │
│    │          │                                  │            │        │              │        │最低價：1.5625    │
│    │          │                                  │            │        │              │        │最後收盤價:1.5641 │
│    │          │                                  │            │        │              │        │                  │
│    │          │(二)將91年11月25日以1.5739元價格賣出│            │        │              │        │(二)GBP/USD         │
│    │          │  之1口GBP現貨，以1.5736元買入，獲│            │        │              │        │開盤價：1.5781    │
│    │          │  利18.75元。                     │            │        │              │        │最高價：1.5788    │
│    │          │                                  │            │        │              │        │最低價：1.5625    │
│    │          │                                  │            │        │              │        │最後收盤價:1.5641 │
│    │          │                                  │            │        │              │        │                  │
│    │          │(三)將91年11月20日以1.0046元價格買入│            │        │              │        │(三)EUR/USD         │
│    │          │  之1口EUR現貨，以0.9896元賣出，損│            │        │              │        │開盤價：0.9965    │
│    │          │  失937.5元。                     │            │        │              │        │最高價：0.997     │
│    │          │                                  │            │        │              │        │最低價：0.9889    │
│    │          │                                  │            │        │              │        │最後收盤價:0.9914 │
│    │          │                                  │            │        │              │        │                  │
│    │          │(四)將91年11月25日以0.9934元價格買入│            │        │              │        │(四)EUR/USD         │
│    │          │  之1口EUR現貨，以0.9878元賣出，損│            │        │              │        │開盤價：0.9965    │
│    │          │  失350元。                       │            │        │              │        │最高價：0.997     │
│    │          │                                  │            │        │              │        │最低價：0.9889    │
│    │          │                                  │            │        │              │        │最後收盤價:0.9914 │
├──┼─────┼─────────────────┼──────┼────┼───────┼────┼─────────┤
│ 14 │91/11/26  │(一)將91年11月26日以1.5656元價格買入│            │-950    │8,722.55      │本院卷(一)│(一)GBP/USD         │
│    │          │  之1口GBP現貨，以1.5504元賣出，損│            │        │              │210頁   │開盤價：1.5648    │
│    │          │  失950元。                       │            │        │              │        │最高價：1.5663    │
│    │          │                                  │            │        │              │        │最低價：1.5454    │
│    │          │                                  │            │        │              │        │最後收盤價:1.552  │
│    │          │                                  │            │        │              │        │                  │
│    │          │                                  │(二)91年11月26│        │              │        │(二)GBP/USD         │
│    │          │                                  │  日之1口GBP│        │              │        │開盤價：1.5648    │
│    │          │                                  │  現貨，買入│        │              │        │最高價：1.5663    │
│    │          │                                  │  價格為1.56│        │              │        │最低價：1.5454    │
│    │          │                                  │  56元。    │        │              │        │最後收盤價:1.552  │
├──┼─────┼─────────────────┼──────┼────┼───────┼────┼─────────┤
│ 15 │91/11/27  │(一)將91年11月27日以121.79元價格賣出│            │755.66  │9,470.22      │本院卷(一)│(一)USD/JPY         │
│    │          │  之2口JPY現貨，以122.24元買入，獲│            │        │              │209頁   │開盤價：121.56    │
│    │          │  利755.66元。                    │            │        │              │        │最高價：122.43    │
│    │          │                                  │            │        │              │        │最低價：121.3     │
│    │          │                                  │            │        │              │        │最後收盤價:122.31 │
│    │          │                                  │            │        │              │        │                  │
│    │          │                                  │(二)91年11月26│        │              │        │(二)GBP/USD         │
│    │          │                                  │  日之1口GBP│        │              │        │開盤價：1.5648    │
│    │          │                                  │  現貨，買入│        │              │        │最高價：1.5663    │
│    │          │                                  │  價格為1.56│        │              │        │最低價：1.5454    │
│    │          │                                  │  56元。    │        │              │        │最後收盤價:1.552  │
│    │          │                                  │  口        │        │              │        │                  │
│    │          │                                  │(三)91年11月27│        │              │        │(三)GBP/USD         │
│    │          │                                  │  日之1口GBP│        │              │        │開盤價：1.552     │
│    │          │                                  │  現貨，賣出│        │              │        │最高價：1.5539    │
│    │          │                                  │  價格為1.54│        │              │        │最低價：1.5409    │
│    │          │                                  │  26元      │        │              │        │最後收盤價:1.547  │
├──┼─────┼─────────────────┼──────┼────┼───────┼────┼─────────┤
│ 16 │91/11/28  │(一)將91年11月27日以1.5426元價格賣出│            │-393.75 │9,079.19      │本院卷(一)│(一)GBP/USD         │
│    │          │  利之1口GBP現貨，以1.5489元買入，│            │        │              │208頁   │開盤價：1.5469    │
│    │          │  損失393.75元。                  │            │        │              │        │最高價：1.5547    │
│    │          │                                  │            │        │              │        │最低價：1.5446    │
│    │          │                                  │            │        │              │        │最後收盤價:1.5511 │
│    │          │                                  │            │        │              │        │                  │
│    │          │                                  │(二)91年11月26│        │              │        │(二)GBP/USD         │
│    │          │                                  │  日之1口GBP│        │              │        │開盤價：1.5648    │
│    │          │                                  │  現貨，買入│        │              │        │最高價：1.5663    │
│    │          │                                  │  價格為1.56│        │              │        │最低價：1.5454    │
│    │          │                                  │  56元      │        │              │        │最後收盤價:1.552  │
├──┼─────┼─────────────────┼──────┼────┼───────┼────┼─────────┤
│ 17 │91/11/29  │無                                │(一)91年11月26│無      │9,087.34      │本院卷(一)│(一)GBP/USD         │
│    │          │                                  │  日之1口GBP│        │              │207頁   │開盤價：1.5648    │
│    │          │                                  │  現貨，買入│        │              │        │最高價：1.5663    │
│    │          │                                  │  價格為1.56│        │              │        │最低價：1.5454    │
│    │          │                                  │  56元      │        │              │        │最後收盤價:1.552  │
├──┼─────┼─────────────────┼──────┼────┼───────┼────┼─────────┤
│ 18 │91/12/2   │(一)將91年11月26日以1.5656元價格買入│            │-1,213.7│7,863.09      │本院卷(一)│(一)GBP/USD         │
│    │          │  之1口GBP現貨，以1.5564元賣出，損│            │2       │              │206頁   │開盤價：1.5565    │
│    │          │  失575元                         │            │        │              │        │最高價：1.5589    │
│    │          │                                  │            │        │              │        │最低價：1.5447    │
│    │          │                                  │            │        │              │        │最後收盤價:1.5579 │
│    │          │                                  │            │        │              │        │                  │
│    │          │(二)將91年12月2日以1.5566元價格賣出 │            │        │              │        │(二)GBP/USD         │
│    │          │  之1口GBP現貨，以1.5511元買入，獲│            │        │              │        │開盤價：1.5565    │
│    │          │  利343.75元                      │            │        │              │        │最高價：1.5589    │
│    │          │                                  │            │        │              │        │最低價：1.5447    │
│    │          │                                  │            │        │              │        │最後收盤價:1.5579 │
│    │          │                                  │            │        │              │        │                  │
│    │          │(三)將91年12月2日以1.5554元價格賣出 │            │        │              │        │(三)GBP/USD         │
│    │          │  利之1口GBP現貨，以1.5511元買入，│            │        │              │        │開盤價：1.5565    │
│    │          │  獲利268.75元                    │            │        │              │        │最高價：1.5589    │
│    │          │                                  │            │        │              │        │最低價：1.5447    │
│    │          │                                  │            │        │              │        │最後收盤價:1.5579 │
│    │          │                                  │            │        │              │        │                  │
│    │          │(四)將91年12月2日以1.4948元價格賣出 │            │        │              │        │(四)USD/CHF         │
│    │          │  之2口CHF現貨，以1.4837元買入，損│            │        │              │        │開盤價：1.4829    │
│    │          │  失1,251.22元                    │            │        │              │        │最高價：1.498     │
│    │          │                                  │            │        │              │        │最低價：1.4735    │
│    │          │                                  │            │        │              │        │最後收盤價:1.4763 │
│    │          │                                  │            │        │              │        │                  │
│    │          │                                  │(五)91年12月2 │        │              │        │(五)USD/CHF         │
│    │          │                                  │  日之2口CHF│        │              │        │開盤價：1.4829    │
│    │          │                                  │  現貨，買入│        │              │        │最高價：1.498     │
│    │          │                                  │  價格為1.48│        │              │        │最低價：1.4735    │
│    │          │                                  │  37元      │        │              │        │最後收盤價:1.4763 │
├──┼─────┼─────────────────┼──────┼────┼───────┼────┼─────────┤
│ 19 │91/12/3   │(一)將91年12月3日以1.5579元價格買入 │            │618.75  │8,471.31      │本院卷(一)│(一)GBP/USD         │
│    │          │  之1口GBP現貨，以1.5616元賣出，獲│            │        │              │205頁   │開盤價：1.5586    │
│    │          │  利231.15元。                    │            │        │              │        │最高價：1.5716    │
│    │          │                                  │            │        │              │        │最低價：1.555     │
│    │          │                                  │            │        │              │        │最後收盤價: 1.5695│
│    │          │                                  │            │        │              │        │                  │
│    │          │(二)將91年12月3日以1.5579元價格買入 │            │        │              │        │(二)GBP/USD         │
│    │          │  之1口GBP現貨，以1.5641元賣出，獲│            │        │              │        │開盤價：1.5586    │
│    │          │  利387.5元。                     │            │        │              │        │最高價：1.5716    │
│    │          │                                  │            │        │              │        │最低價：1.555     │
│    │          │                                  │            │        │              │        │最後收盤價: 1.5695│
│    │          │                                  │            │        │              │        │                  │
│    │          │                                  │(三)91年12月2 │        │              │        │(三)USD/CHF         │
│    │          │                                  │  日之2口CHF│        │              │        │開盤價：1.4829    │
│    │          │                                  │  現貨，買入│        │              │        │最高價：1.498     │
│    │          │                                  │  價格為1.48│        │              │        │最低價：1.4735    │
│    │          │                                  │  37元      │        │              │        │最後收盤價:1.4763 │
├──┼─────┼─────────────────┼──────┼────┼───────┼────┼─────────┤
│ 20 │91/12/4   │(一)將91年12月2日以1.4837元價格買入 │無          │1,661.59│10,132.9      │本院卷(一)│(一)USD/CHF         │
│    │          │  之2口CHF現貨，以1.4704元賣出，獲│            │        │              │204頁   │開盤價：1.4774    │
│    │          │  利1,524.09元。                  │            │        │              │        │最高價：1.4774    │
│    │          │                                  │            │        │              │        │最低價：1.4665    │
│    │          │                                  │            │        │              │        │最後收盤價:1.4717 │
│    │          │                                  │            │        │              │        │                  │
│    │          │(二)將91年12月4日以1.5716元價格賣   │            │        │              │        │(二)GBP/USD         │
│    │          │  出之1口GBP現貨，以1.5696元買入，│            │        │              │        │開盤價：1.57      │
│    │          │  獲利125元。                     │            │        │              │        │最高價：1.576     │
│    │          │                                  │            │        │              │        │最低價：1.5672    │
│    │          │                                  │            │        │              │        │最後收盤價:1.5701 │
│    │          │                                  │            │        │              │        │                  │
│    │          │(三)將91年12月4日以1.5716元價格賣   │            │        │              │        │(三)GBP/USD         │
│    │          │  出之1口GBP現貨，以1.5714元買入，│            │        │              │        │開盤價：1.57      │
│    │          │  獲利12.5元。                    │            │        │              │        │最高價：1.576     │
│    │          │                                  │            │        │              │        │最低價：1.5672    │
│    │          │                                  │            │        │              │        │最後收盤價:1.5701 │
├──┼─────┼─────────────────┼──────┼────┼───────┼────┼─────────┤
│ 21 │91/12/5   │無                                │(一)91年12月5 │無      │10,107.58     │本院卷(一)│(一)GBP/USD         │
│    │          │                                  │  日之2口GBP│        │              │203頁   │開盤價：1.5697    │
│    │          │                                  │  現貨，賣出│        │              │        │最高價：1.5737    │
│    │          │                                  │  價格為1.56│        │              │        │最低價：1.566     │
│    │          │                                  │  91元      │        │              │        │最後收盤價:1.5714 │
│    │          │                                  │            │        │              │        │                  │
│    │          │                                  │(二)91年12月5 │        │              │        │(二)USD/CHF         │
│    │          │                                  │  日之2口CHF│        │              │        │開盤價：1.4716    │
│    │          │                                  │  現貨，賣出│        │              │        │最高價：1.476     │
│    │          │                                  │  價格為1.4 │        │              │        │最低價：1.4689    │
│    │          │                                  │  763元     │        │              │        │最後收盤價:1.4698 │
├──┼─────┼─────────────────┼──────┼────┼───────┼────┼─────────┤
│ 22 │91/12/6   │(一)將91年12月6日以1.4706元價格賣出 │            │-3,252.9│6,871.09      │本院卷(一)│(一)USD/CHF         │
│    │          │  之1口CHF現貨，以1.4632元買入，損│            │2       │              │202頁   │開盤價：1.4699    │
│    │          │  失429.88元                      │            │        │              │        │最高價：1.4714    │
│    │          │                                  │            │        │              │        │最低價：1.4524    │
│    │          │                                  │            │        │              │        │最後收盤價:1.4569 │
│    │          │                                  │            │        │              │        │                  │
│    │          │(二)將91年12月5日以1.4763元價格賣出 │            │        │              │        │(二)USD/CHF         │
│    │          │  之1口CHF現貨，以1.4632元買入，損│            │        │              │        │開盤價：1.4699    │
│    │          │  失758.06元                      │            │        │              │        │最高價：1.4714    │
│    │          │                                  │            │        │              │        │最低價：1.4524    │
│    │          │                                  │            │        │              │        │最後收盤價:1.4569 │
│    │          │                                  │            │        │              │        │                  │
│    │          │(三)將91年12月5日以1.4763元價格賣出 │            │        │              │        │(三)USD/CHF         │
│    │          │  之1口CHF現貨，以1.4586元買入，損│            │        │              │        │開盤價：1.4699    │
│    │          │  失1,027.48元。                  │            │        │              │        │最高價：1.4714    │
│    │          │                                  │            │        │              │        │最低價：1.4524    │
│    │          │                                  │            │        │              │        │最後收盤價:1.4569 │
│    │          │                                  │            │        │              │        │                  │
│    │          │(四)將91年12月5日以1.5691元價格賣出 │            │        │              │        │(四)GBP/USD         │
│    │          │  之2口GBP現貨，以1.5774元買入，損│            │        │              │        │開盤價：1.5706    │
│    │          │  失1,037.5元                     │            │        │              │        │最高價：1.5798    │
│    │          │                                  │            │        │              │        │最低價：1.5676    │
│    │          │                                  │            │        │              │        │最後收盤價:1.5762 │
│    │          │                                  │            │        │              │        │                  │
│    │          │                                  │(五)91年12月6 │        │              │        │(五)GBP/USD         │
│    │          │                                  │  日2口GBP現│        │              │        │開盤價：1.5706    │
│    │          │                                  │  貨，買入價│        │              │        │最高價：1.5798    │
│    │          │                                  │  格為1.5774│        │              │        │最低價：1.5676    │
│    │          │                                  │  元        │        │              │        │最後收盤價:1.5762 │
├──┼─────┼─────────────────┼──────┼────┼───────┼────┼─────────┤
│ 23 │91/12/9   │(一)將91年12月6日以1.5774元價格買入 │            │75      │6,948.83      │本院卷(一)│(一)GBP/USD         │
│    │          │  之1口GBP現貨，以1.5786元賣出，獲│            │        │              │201頁   │開盤價：1.5773    │
│    │          │  利75元                          │            │        │              │        │最高價：1.5797    │
│    │          │                                  │            │        │              │        │最低價：1.5745    │
│    │          │                                  │            │        │              │        │最後收盤價:1.5792 │
│    │          │                                  │            │        │              │        │                  │
│    │          │                                  │(二)91年12月6 │        │              │        │(二)GBP/USD         │
│    │          │                                  │  日之1口GBP│        │              │        │開盤價：1.5706    │
│    │          │                                  │  現貨，買入│        │              │        │最高價：1.5798    │
│    │          │                                  │  價格為1.57│        │              │        │最低價：1.5676    │
│    │          │                                  │  74元      │        │              │        │最後收盤價:1.5762 │
├──┼─────┼─────────────────┼──────┼────┼───────┼────┼─────────┤
│ 24 │91/12/10  │(一)將91年12月6日以1.5774元價格買入 │            │-832.12 │6,105.96      │本院卷(一)│(一)GBP/USD         │
│    │          │  之1口GBP現貨，以1.5786元賣出，獲│            │        │              │200頁   │開盤價：1.5795    │
│    │          │  利75元                          │            │        │              │        │最高價：1.5837    │
│    │          │                                  │            │        │              │        │最低價：1.5681    │
│    │          │                                  │            │        │              │        │最後收盤價:1.5706 │
│    │          │                                  │            │        │              │        │                  │
│    │          │(二)將91年12月10日以1.4606元價格賣出│            │        │              │        │(二)USD/CHF         │
│    │          │  之2口CHF現貨，以1.4529元買入，損│            │        │              │        │開盤價：1.4571    │
│    │          │  失907.12元                      │            │        │              │        │最高價：1.4627    │
│    │          │                                  │            │        │              │        │最低價：1.4529    │
│    │          │                                  │            │        │              │        │最後收盤價:1.4604 │
│    │          │                                  │            │        │              │        │                  │
│    │          │                                  │(三)91年12月10│        │              │        │(三)USD/CHF         │
│    │          │                                  │  日之2口CHF│        │              │        │開盤價：1.4571    │
│    │          │                                  │  現貨，買入│        │              │        │最高價：1.4627    │
│    │          │                                  │  價格為1.45│        │              │        │最低價：1.4529    │
│    │          │                                  │  29元      │        │              │        │最後收盤價:1.4604 │
├──┼─────┼─────────────────┼──────┼────┼───────┼────┼─────────┤
│ 25 │91/12/11  │(一)將91年12月10日以1.4529元價格買入│            │-1,409.5│4,692.86      │本院卷(一)│(一)USD/CHF         │
│    │          │  之1口CHF現貨，以1.4649元賣出，損│            │4       │              │199頁   │開盤價：1.4618    │
│    │          │  失1,409.54元                    │            │        │              │        │最高價：1.4648    │
│    │          │                                  │            │        │              │        │最低價：1.4588    │
│    │          │                                  │            │        │              │        │最後收盤價:1.4613 │
│    │          │                                  │            │        │              │        │                  │
│    │          │                                  │(二)91年12月11│        │              │        │(二)USD/CHF         │
│    │          │                                  │  日之2口CHF│        │              │        │開盤價：1.4618    │
│    │          │                                  │  現貨，賣出│        │              │        │最高價：1.4648    │
│    │          │                                  │  價格為1.46│        │              │        │最低價：1.4588    │
│    │          │                                  │  49元      │        │              │        │最後收盤價:1.4613 │
├──┼─────┼─────────────────┼──────┼────┼───────┼────┼─────────┤
│ 26 │91/12/12  │(一)將91年12月11日以1.4649元價格賣出│            │1,106.39│3,581.1       │本院卷(一)│(一)USD/CHF         │
│    │          │  之1口CHF現貨，以1.4546元買入，損│            │        │              │198頁   │開盤價：1.4611    │
│    │          │  失604.22元。                    │            │        │              │        │最高價：1.4631    │
│    │          │                                  │            │        │              │        │最低價：1.4472    │
│    │          │                                  │            │        │              │        │最後收盤價:1.4498 │
│    │          │                                  │            │        │              │        │                  │
│    │          │(二)將91年12月11日以1.4649元價格賣出│            │        │              │        │(二)USD/CHF         │
│    │          │  之1口CHF現貨，以1.4521元買入，損│            │        │              │        │開盤價：1.4611    │
│    │          │  失752.17元                      │            │        │              │        │最高價：1.4631    │
│    │          │                                  │            │        │              │        │最低價：1.4472    │
│    │          │                                  │            │        │              │        │最後收盤價:1.4498 │
│    │          │                                  │            │        │              │        │                  │
│    │          │(三)將91年12月12日以1.0144元價格買入│            │        │              │        │(三)EUR/USD         │
│    │          │  之1口EUR現貨，以1.0184元賣出，獲│            │        │              │        │開盤價：1.0086    │
│    │          │  利250元                         │            │        │              │        │最高價：1.0195    │
│    │          │                                  │            │        │              │        │最低價：1.007     │
│    │          │                                  │            │        │              │        │最後收盤價: 1.0184│
│    │          │                                  │            │        │              │        │                  │
│    │          │                                  │(四)91年12月12│        │              │        │(四)USD/CHF         │
│    │          │                                  │  日之1口CHF│        │              │        │開盤價：1.4611    │
│    │          │                                  │  現貨，買入│        │              │        │最高價：1.4631    │
│    │          │                                  │  價格為1.45│        │              │        │最低價：1.4472    │
│    │          │                                  │  46元      │        │              │        │最後收盤價:1.4498 │
│    │          │                                  │            │        │              │        │                  │
│    │          │                                  │(五)91年12月12│        │              │        │(五)EUR/USD         │
│    │          │                                  │  日之1口EUR│        │              │        │開盤價：1.0086    │
│    │          │                                  │  現貨，買入│        │              │        │最高價：1.0195    │
│    │          │                                  │  價格為1.01│        │              │        │最低價：1.007     │
│    │          │                                  │  44元      │        │              │        │最後收盤價:1.0184 │
├──┼─────┼─────────────────┼──────┼────┼───────┼────┼─────────┤
│ 27 │91/12/13  │(一)將91年12月13日以1.4484元價格買入│            │179.12  │3,744.11      │本院卷(一)│(一)USD/CHF         │
│    │          │  之1口CHF現貨，以1.4454元賣出，獲│            │        │              │197頁   │開盤價：1.4504    │
│    │          │  利179.12元                      │            │        │              │        │最高價：1.4521    │
│    │          │                                  │            │        │              │        │最低價：1.4387    │
│    │          │                                  │            │        │              │        │最後收盤價:1.4432 │
│    │          │                                  │            │        │              │        │                  │
│    │          │                                  │(二)91年12月12│        │              │        │(二)USD/CHF         │
│    │          │                                  │  日之1口CHF│        │              │        │開盤價：1.4611    │
│    │          │                                  │  現貨，買入│        │              │        │最高價：1.4631    │
│    │          │                                  │  價格為1.45│        │              │        │最低價：1.4472    │
│    │          │                                  │  46元      │        │              │        │最後收盤價:1.4498 │
│    │          │                                  │            │        │              │        │                  │
│    │          │                                  │(三)91年12月12│        │              │        │(三)EUR/USD         │
│    │          │                                  │  日之1口EUR│        │              │        │開盤價：1.0086    │
│    │          │                                  │  現貨，買入│        │              │        │最高價：1.0195    │
│    │          │                                  │  價格為1.01│        │              │        │最低價：1.007     │
│    │          │                                  │  44元      │        │              │        │最後收盤價: 1.0184│
├──┼─────┼─────────────────┼──────┼────┼───────┼────┼─────────┤
│ 28 │91/12/16  │無                                │(一)91年12月12│無      │3,738.74      │本院卷(一)│(一)USD/CHF         │
│    │          │                                  │  日之1口CHF│        │              │196頁   │開盤價：1.4611    │
│    │          │                                  │  現貨，買入│        │              │        │最高價：1.4631    │
│    │          │                                  │  價格為1.45│        │              │        │最低價：1.4472    │
│    │          │                                  │  46元      │        │              │        │最後收盤價:1.4498 │
│    │          │                                  │            │        │              │        │                  │
│    │          │                                  │(二)91年12月12│        │              │        │(二)EUR/USD         │
│    │          │                                  │  日之1口EUR│        │              │        │開盤價：1.0086    │
│    │          │                                  │  現貨，買入│        │              │        │最高價：1.0195    │
│    │          │                                  │  價格為1.01│        │              │        │最低價：1.007     │
│    │          │                                  │   44元     │        │              │        │最後收盤價: 1.0184│
│    │          │                                  │            │        │              │        │                  │
│    │          │                                  │(三)91年12月16│        │              │        │(三)EUR/USD         │
│    │          │                                  │  日之1口EUR│        │              │        │開盤價：1.0235    │
│    │          │                                  │  現貨，買入│        │              │        │最高價：1.0249    │
│    │          │                                  │  價格為1.02│        │              │        │最低價：1.0189    │
│    │          │                                  │  34元      │        │              │        │最後收盤價:1.0221 │
├──┼─────┼─────────────────┼──────┼────┼───────┼────┼─────────┤
│ 29 │91/12/17  │(一)將91年12月17日以1.0234元價格買入│            │112.5   │3,840.41      │本院卷(一)│(一)EUR/USD         │
│    │          │  之1口EUR現貨，以1.0252元賣出，獲│            │        │              │195頁   │開盤價：1.0227    │
│    │          │  利112.5元                       │            │        │              │        │最高價：1.0333    │
│    │          │                                  │            │        │              │        │最低價：1.0207    │
│    │          │                                  │            │        │              │        │最後收盤價:1.0285 │
│    │          │                                  │            │        │              │        │                  │
│    │          │                                  │            │        │              │        │                  │
│    │          │                                  │(二)91年12月12│        │              │        │(二)USD/CHF         │
│    │          │                                  │  日之1口CHF│        │              │        │開盤價：1.4611    │
│    │          │                                  │  現貨，買入│        │              │        │最高價：1.4631    │
│    │          │                                  │  價格為1.45│        │              │        │最低價：1.4472    │
│    │          │                                  │  46元口    │        │              │        │最後收盤價:1.4498 │
│    │          │                                  │            │        │              │        │                  │
│    │          │                                  │(三)91年12月17│        │              │        │(三)USD/CHF         │
│    │          │                                  │  日之1口CHF│        │              │        │開盤價：1.442     │
│    │          │                                  │  現貨，買入│        │              │        │最高價：1.4441    │
│    │          │                                  │  價格為1.42│        │              │        │最低價：1.4247    │
│    │          │                                  │  96元      │        │              │        │最後收盤價:1.4258 │
│    │          │                                  │            │        │              │        │                  │
│    │          │                                  │(四)91年12月12│        │              │        │(四)EUR/USD         │
│    │          │                                  │  日之1口EUR│        │              │        │開盤價：1.0086    │
│    │          │                                  │  現貨，買入│        │              │        │最高價：1.0195    │
│    │          │                                  │  價格為1.01│        │              │        │最低價：1.007     │
│    │          │                                  │  44元      │        │              │        │最後收盤價: 1.0184│
├──┴─────┴─────────────────┴──────┴────┴───────┴────┼─────────┤
│ 91年12月18日，楊志隆將洪明村所有2,800美元，以楊志隆名義，在上海商業 儲蓄銀行中港分行，匯入匯創金融商 │                  │
│ 顧問有限公司帳號51105號帳戶中。                                                                      │                  │
│                                                                                                      │                  │
│                                                                                                      │                  │
│                                                                                                      │                  │
│                                                                                                      │                  │
│                                                                                                      │                  │
│                                                                                                      │                  │
│                                                                                                      │                  │
├──┬─────┬─────────────────┬──────┬────┬───────┬────┼─────────┤
│ 30 │91/12/18  │無                                │(一)91年12月12│無      │6,629.58      │本院卷(一)│(一)USD/CHF         │
│    │          │                                  │  日之1口CHF│        │              │194頁   │開盤價：1.4611    │
│    │          │                                  │  現貨，買入│        │              │        │最高價：1.4631    │
│    │          │                                  │  價格為1.45│        │              │        │最低價：1.4472    │
│    │          │                                  │  46元      │        │              │        │最後收盤價:1.4498 │
│    │          │                                  │            │        │              │        │                  │
│    │          │                                  │(二)91年12月17│        │              │        │(二)USD/CHF         │
│    │          │                                  │  日之1口CHF│        │              │        │開盤價：1.442     │
│    │          │                                  │  現貨，買入│        │              │        │最高價：1.4441    │
│    │          │                                  │  價格為1.42│        │              │        │最低價：1.4247    │
│    │          │                                  │  96元      │        │              │        │最後收盤價:1.4258 │
│    │          │                                  │            │        │              │        │                  │
│    │          │                                  │(三)91年12月12│        │              │        │(三)EUR/USD         │
│    │          │                                  │  日之1口EUR│        │              │        │開盤價：1.0086    │
│    │          │                                  │  現貨，買入│        │              │        │最高價：1.0195    │
│    │          │                                  │  價格為1.01│        │              │        │最低價：1.007     │
│    │          │                                  │  44元      │        │              │        │最後收盤價: 1.0184│
│    │          │                                  │            │        │              │        │                  │
│    │          │                                  │(四)91年12月18│        │              │        │(四)EUR/USD         │
│    │          │                                  │  日之1口EUR│        │              │        │開盤價：1.0281    │
│    │          │                                  │  現貨，買入│        │              │        │最高價：1.0286    │
│    │          │                                  │  價格為1.02│        │              │        │最低價：1.0223    │
│    │          │                                  │  68元      │        │              │        │最後收盤價:1.0265 │
├──┼─────┼─────────────────┼──────┼────┼───────┼────┼─────────┤
│ 31 │91/12/19  │(一)將91年12月12日以1.4546元價格買入│            │2,705.54│9,340.69      │本院卷(一)│(一)USD/CHF         │
│    │          │  之1口CHF現貨，以1.4254元賣出，獲│            │        │              │193頁   │開盤價：1.4245    │
│    │          │  利1,760.4元                     │            │        │              │        │最高價：1.4326    │
│    │          │                                  │            │        │              │        │最低價：1.421     │
│    │          │                                  │            │        │              │        │最後收盤價:1.4228 │
│    │          │                                  │            │        │              │        │                  │
│    │          │(二)將91年12月17日以1.4296元價格買入│            │        │              │        │(二)USD/CHF         │
│    │          │  之1口CHF現貨，以1.4254元賣出，獲│            │        │              │        │開盤價：1.4245    │
│    │          │  利257.64元                      │            │        │              │        │最高價：1.4326    │
│    │          │                                  │            │        │              │        │最低價：1.421     │
│    │          │                                  │            │        │              │        │最後收盤價:1.4228 │
│    │          │                                  │            │        │              │        │                  │
│    │          │(三)將91年12月12日以1.0144元價格買入│            │        │              │        │(三)EUR/USD         │
│    │          │  之1口EUR現貨，以1.0254元賣出，獲│            │        │              │        │開盤價：1.0268    │
│    │          │  利687.5元                       │            │        │              │        │最高價：1.029     │
│    │          │                                  │            │        │              │        │最低價：1.0202    │
│    │          │                                  │            │        │              │        │最後收盤價:1.0271 │
│    │          │                                  │            │        │              │        │                  │
│    │          │                                  │(四)91年12月19│        │              │        │(四)GBP/USD         │
│    │          │                                  │  日之2口GBP│        │              │        │開盤價：1.6037    │
│    │          │                                  │  現貨，買入│        │              │        │最高價：1.6056    │
│    │          │                                  │  價格為1.60│        │              │        │最低價：1.5979    │
│    │          │                                  │  44元      │        │              │        │最後收盤價:1.6038 │
│    │          │                                  │            │        │              │        │                  │
│    │          │                                  │(五)91年12月18│        │              │        │(五)EUR/USD         │
│    │          │                                  │  日之1口EUR│        │              │        │開盤價：1.0281    │
│    │          │                                  │  現貨，買入│        │              │        │最高價：1.0286    │
│    │          │                                  │  價格為1.02│        │              │        │最低價：1.0223    │
│    │          │                                  │  68元      │        │              │        │最後收盤價:1.0265 │
│    │          │                                  │            │        │              │        │                  │
│    │          │                                  │(六)91年12月19│        │              │        │(六)EUR/USD         │
│    │          │                                  │  日之1口EUR│        │              │        │開盤價：1.0268    │
│    │          │                                  │  現貨，買入│        │              │        │最高價：1.029     │
│    │          │                                  │  價格為1.02│        │              │        │最低價：1.0202    │
│    │          │                                  │  76元      │        │              │        │最後收盤價:1.0271 │
├──┼─────┼─────────────────┼──────┼────┼───────┼────┼─────────┤
│ 32 │91/12/20  │無                                │(一)91年12月19│無      │9,357.4       │本院卷(一)│(一)GBP/USD         │
│    │          │                                  │  日之2口GBP│        │              │192頁   │開盤價：1.6037    │
│    │          │                                  │  現貨，買入│        │              │        │最高價：1.6056    │
│    │          │                                  │  價格為1.60│        │              │        │最低價：1.5979    │
│    │          │                                  │  44元      │        │              │        │最後收盤價:1.6038 │
│    │          │                                  │            │        │              │        │                  │
│    │          │                                  │(二)91年12月18│        │              │        │(二)EUR/USD         │
│    │          │                                  │  日之1口EUR│        │              │        │開盤價：1.0281    │
│    │          │                                  │  現貨，買入│        │              │        │最高價：1.0286    │
│    │          │                                  │  價格為1.02│        │              │        │最低價：1.0223    │
│    │          │                                  │  68元      │        │              │        │最後收盤價:1.0265 │
│    │          │                                  │            │        │              │        │                  │
│    │          │                                  │(三)91年12月19│        │              │        │(三)EUR/USD         │
│    │          │                                  │  日之1口EUR│        │              │        │開盤價：1.0268    │
│    │          │                                  │  現貨，買入│        │              │        │最高價：1.029     │
│    │          │                                  │  價格為1.02│        │              │        │最低價：1.0202    │
│    │          │                                  │  76元      │        │              │        │最後收盤價:1.0271 │
├──┼─────┼─────────────────┼──────┼────┼───────┼────┼─────────┤
│ 33 │91/12/23  │(一)將91年12月19日以1.0276元價格買入│            │-106.25 │9,256.71      │本院卷(一)│(一)EUR/USD         │
│    │          │  之1口EUR現貨，以1.0296元賣出，獲│            │        │              │191頁   │開盤價：1.0272    │
│    │          │  利125元                         │            │        │              │        │最高價：1.0317    │
│    │          │                                  │            │        │              │        │最低價：1.0214    │
│    │          │                                  │            │        │              │        │最後收盤價:1.0263 │
│    │          │                                  │            │        │              │        │                  │
│    │          │(二)將91年12月19日以1.6044元價格買入│            │        │              │        │(二)GBP/USD         │
│    │          │  之1口GBP現貨，以1.6049元賣出，獲│            │        │              │        │開盤價：1.6023    │
│    │          │  利31.25元                       │            │        │              │        │最高價：1.606     │
│    │          │                                  │            │        │              │        │最低價：1.5864    │
│    │          │                                  │            │        │              │        │最後收盤價:1.5933 │
│    │          │                                  │            │        │              │        │                  │
│    │          │(三)將91年12月23日以1.5959元價格買入│            │        │              │        │(三)EUR/USD         │
│    │          │  之1口GBP現貨，以1.5889元賣出，損│            │        │              │        │開盤價：1.6023    │
│    │          │  失437.5元                       │            │        │              │        │最高價：1.606     │
│    │          │                                  │            │        │              │        │最低價：1.5864    │
│    │          │                                  │            │        │              │        │最後收盤價:1.5933 │
│    │          │                                  │            │        │              │        │                  │
│    │          │(四)將91年12月18日以1.0268元價格買入│            │        │              │        │(四)EUR/USD         │
│    │          │  之1口EUR現貨，以1.0296元賣出，獲│            │        │              │        │開盤價：1.0272    │
│    │          │  利175元                         │            │        │              │        │最高價：1.0317    │
│    │          │                                  │            │        │              │        │最低價：1.0214    │
│    │          │                                  │            │        │              │        │最後收盤價:1.0263 │
│    │          │                                  │            │        │              │        │                  │
│    │          │                                  │(五)91年12月19│        │              │        │(五)GBP/USD         │
│    │          │                                  │  日之1口GBP│        │              │        │開盤價：1.6037    │
│    │          │                                  │  現貨，買入│        │              │        │最高價：1.6056    │
│    │          │                                  │  價格為1.60│        │              │        │最低價：1.5979    │
│    │          │                                  │  44元      │        │              │        │最後收盤價:1.6038 │
│    │          │                                  │            │        │              │        │                  │
│    │          │                                  │(六)91年12月23│        │              │        │(六)GBP/USD         │
│    │          │                                  │  日之1口GBP│        │              │        │開盤價：1.6023    │
│    │          │                                  │  現貨，買入│        │              │        │最高價：1.606     │
│    │          │                                  │  價格為1.59│        │              │        │最低價：1.5864    │
│    │          │                                  │  59元      │        │              │        │最後收盤價:1.5933 │
├──┼─────┼─────────────────┼──────┼────┼───────┼────┼─────────┤
│ 34 │91/12/24  │無                                │(一)91年12月19│無      │9,267.82      │本院卷(一)│(一)GBP/USD         │
│    │          │                                  │  日之1口GBP│        │              │190頁   │開盤價：1.6037    │
│    │          │                                  │  現貨，買入│        │              │        │最高價：1.6056    │
│    │          │                                  │  價格為1.60│        │              │        │最低價：1.5979    │
│    │          │                                  │  44元      │        │              │        │最後收盤價:1.6038 │
│    │          │                                  │            │        │              │        │                  │
│    │          │                                  │(二)91年12月23│        │              │        │(二)GBP/USD         │
│    │          │                                  │  日之1口GBP│        │              │        │開盤價：1.6023    │
│    │          │                                  │  現貨，買入│        │              │        │最高價：1.606     │
│    │          │                                  │  價格為1.59│        │              │        │最低價：1.5864    │
│    │          │                                  │  59元      │        │              │        │最後收盤價:1.5933 │
├──┼─────┼─────────────────┼──────┼────┼───────┼────┼─────────┤
│ 35 │91/12/26  │無                                │(一)91年12月19│無      │9,273.38      │本院卷(一)│(一)GBP/USD         │
│    │          │                                  │  日之1口GBP│        │              │189頁   │開盤價：1.6037    │
│    │          │                                  │  現貨，買入│        │              │        │最高價：1.6056    │
│    │          │                                  │  價格為1.60│        │              │        │最低價：1.5979    │
│    │          │                                  │  44元      │        │              │        │最後收盤價:1.6038 │
│    │          │                                  │            │        │              │        │                  │
│    │          │                                  │(二)91年12月23│        │              │        │(二)GBP/USD         │
│    │          │                                  │  日之1口GBP│        │              │        │開盤價：1.6023    │
│    │          │                                  │  現貨，買入│        │              │        │最高價：1.606     │
│    │          │                                  │  價格為1.59│        │              │        │最低價：1.5864    │
│    │          │                                  │  59元      │        │              │        │最後收盤價:1.5933 │
├──┼─────┼─────────────────┼──────┼────┼───────┼────┼─────────┤
│ 36 │91/12/27  │(一)將91年12月23日以1.5959元價格買入│            │689.25  │10,011.11     │本院卷(一)│(一)GBP/USD         │
│    │          │  之1口GBP現貨，以1.6014元賣出，獲│            │        │              │188頁   │開盤價：1.5992    │
│    │          │  利343.75元                      │            │        │              │        │最高價：1.6039    │
│    │          │                                  │            │        │              │        │最低價：1.5893    │
│    │          │                                  │            │        │              │        │最後收盤價:1.6035 │
│    │          │                                  │            │        │              │        │                  │
│    │          │                                  │            │        │              │        │(二)USD/CHF         │
│    │          │(二)將91年12月27日以1.3991元價格買入│            │        │              │        │開盤價： 1.402    │
│    │          │  之2口CHF現貨，以1.3964賣出，獲利│            │        │              │        │最高價：1.404     │
│    │          │  345.50元                        │            │        │              │        │最低價：1.3895    │
│    │          │                                  │            │        │              │        │最後收盤價:1.3897 │
│    │          │                                  │            │        │              │        │                  │
│    │          │                                  │(三)91年12月19│        │              │        │(三)GBP/USD         │
│    │          │                                  │  日之1口GBP│        │              │        │開盤價：1.6037    │
│    │          │                                  │  現貨，買入│        │              │        │最高價：1.6056    │
│    │          │                                  │  價格為1.60│        │              │        │最低價：1.5979    │
│    │          │                                  │  44元      │        │              │        │最後收盤價:1.6038 │
│    │          │                                  │            │        │              │        │                  │
│    │          │                                  │(四)91年12月27│        │              │        │(四)GBP/JPY（註一） │
│    │          │                                  │  日之2口GBP│        │              │        │開盤價：191.79    │
│    │          │                                  │  JPY現貨， │        │              │        │最高價：192.74    │
│    │          │                                  │  買入價格為│        │              │        │最低價：190.41    │
│    │          │                                  │  192.51元  │        │              │        │最後收盤價:192.21 │
├──┼─────┼─────────────────┼──────┼────┼───────┼────┼─────────┤
│ 37 │91/12/30  │(一)將91年12月19日以1.6044元價格買入│            │-1686.5 │8,338.15      │本院卷(一)│(一)GBP/USD         │
│    │          │  之1口GBP現貨，以1.6037元賣出，損│            │        │              │187頁   │開盤價：1.6031    │
│    │          │  失43.75元                       │            │        │              │        │最高價：1.6057    │
│    │          │                                  │            │        │              │        │最低價：1.6009    │
│    │          │                                  │            │        │              │        │最後收盤價:1.6044 │
│    │          │                                  │            │        │              │        │                  │
│    │          │(二)將91年12月30日以190.23元價格買入│            │        │              │        │(二)GBP/JPY（註一） │
│    │          │  之2口GBPJPY現貨，以189.71元賣出 │            │        │              │        │開盤價：192.16    │
│    │          │  ，損失867.75元                  │            │        │              │        │最高價：192.7     │
│    │          │                                  │            │        │              │        │最低價：189.33    │
│    │          │                                  │            │        │              │        │最後收盤價:190.15 │
│    │          │                                  │            │        │              │        │                  │
│    │          │(三)將91年12月30日以1.0414元價格賣出│            │        │              │        │(三)EUR/USD         │
│    │          │  之2口EUR現貨，以1.0476元買入，損│            │        │              │        │開盤價：1.0425    │
│    │          │  失775元                         │            │        │              │        │最高價：1.0487    │
│    │          │                                  │            │        │              │        │最低價：1.0401    │
│    │          │                                  │            │        │              │        │最後收盤價:1.0487 │
│    │          │                                  │            │        │              │        │                  │
│    │          │                                  │(四)91年12月27│        │              │        │(四)GBP/JPY（註一） │
│    │          │                                  │  日之2口GBP│        │              │        │開盤價：191.79    │
│    │          │                                  │  JPY現貨， │        │              │        │最高價：192.74    │
│    │          │                                  │  買入價格為│        │              │        │最低價：190.41    │
│    │          │                                  │  192.51元  │        │              │        │最後收盤價:192.21 │
├──┼─────┼─────────────────┼──────┼────┼───────┼────┼─────────┤
│ 38 │91/12/31  │(一)將91年12月31日以1.3886元價格賣出│            │-534.74 │7,826.66      │本院卷(一)│(一)USD/CHF         │
│    │          │  之1口CHF現貨，以1.3804元買入，損│            │        │              │186頁   │開盤價：1.3858    │
│    │          │  失534.74元                      │            │        │              │        │最高價：1.3926    │
│    │          │                                  │            │        │              │        │最低價：1.3805    │
│    │          │                                  │            │        │              │        │最後收盤價:1.3812 │
│    │          │                                  │            │        │              │        │                  │
│    │          │                                  │(二)91年12月31│        │              │        │(二)USD/CHF         │
│    │          │                                  │  日之1口CHF│        │              │        │開盤價：1.3858    │
│    │          │                                  │  現貨，賣出│        │              │        │最高價：1.3926    │
│    │          │                                  │  價格為1.38│        │              │        │最低價：1.3805    │
│    │          │                                  │  86元      │        │              │        │最後收盤價:1.3812 │
│    │          │                                  │            │        │              │        │                  │
│    │          │                                  │(三)91年12月2 │        │              │        │(三)GBP/JPY（註一） │
│    │          │                                  │  7日之2口GB│        │              │        │開盤價：191.79    │
│    │          │                                  │  PJPY現貨，│        │              │        │最高價：192.74    │
│    │          │                                  │  買入價格為│        │              │        │最低價：190.41    │
│    │          │                                  │  192.51元  │        │              │        │最後收盤價:192.21 │
├──┼─────┼─────────────────┼──────┼────┼───────┼────┼─────────┤
│ 39 │92/1/2    │(一)將91年12月31日以1.3886元價格賣出│            │831.4   │8,671.43      │本院卷(一)│(一)USD/CHF         │
│    │          │  之1口CHF現貨，以1.3934元買入，獲│            │        │              │185頁   │開盤價：1.3852    │
│    │          │  利310.1元                       │            │        │              │        │最高價：1.4047    │
│    │          │                                  │            │        │              │        │最低價：1.3833    │
│    │          │                                  │            │        │              │        │最後收盤價:1.4024 │
│    │          │                                  │            │        │              │        │                  │
│    │          │(二)將92年1月2日以1.3896元價格賣出之│            │        │              │        │(二)USD/CHF         │
│    │          │  1口CHF現貨，以1.3977元買入，獲利│            │        │              │        │開盤價：1.3852    │
│    │          │  521.3元                         │            │        │              │        │最高價：1.4047    │
│    │          │                                  │            │        │              │        │最低價：1.3833    │
│    │          │                                  │            │        │              │        │最後收盤價:1.4024 │
│    │          │                                  │            │        │              │        │                  │
│    │          │                                  │(三)91年12月27│        │              │        │(三)GBP/JPY（註一） │
│    │          │                                  │  日之2口GBP│        │              │        │開盤價：191.79    │
│    │          │                                  │  JPY現貨， │        │              │        │最高價：192.74    │
│    │          │                                  │  買入價格為│        │              │        │最低價：190.41    │
│    │          │                                  │  192.51元  │        │              │        │最後收盤價:192.21 │
├──┼─────┼─────────────────┼──────┼────┼───────┼────┼─────────┤
│ 40 │92/1/3    │(一)將92年1月3日以1.4029元價格賣出之│            │111.9   │8,803.4       │本院卷(一)│(一)USD/CHF         │
│    │          │  1口CHF現貨，以1.4046元買入，獲利│            │        │              │184頁   │開盤價：1.4025    │
│    │          │  107.84元                        │            │        │              │        │最高價：1.4065    │
│    │          │                                  │            │        │              │        │最低價：1.3944    │
│    │          │                                  │            │        │              │        │最後收盤價:1.3981 │
│    │          │                                  │            │        │              │        │                  │
│    │          │(二)將92年1月3日以1.4029元價格賣出之│            │        │              │        │(二)USD/CHF         │
│    │          │  1口CHF現貨，以1.4052元買入，獲利│            │        │              │        │開盤價：1.4025    │
│    │          │  145.84元                        │            │        │              │        │最高價：1.4065    │
│    │          │                                  │            │        │              │        │最低價：1.3944    │
│    │          │                                  │            │        │              │        │最後收盤價:1.3981 │
│    │          │                                  │            │        │              │        │                  │
│    │          │(三)將91年12月27日以192.51元價格買入│            │        │              │        │(三)GBP/JPY（註一） │
│    │          │  之1口GBPJPY現貨，以192.34元賣出 │            │        │              │        │開盤價：191.41    │
│    │          │  損失141.78元                    │            │        │              │        │最高價：193.69    │
│    │          │                                  │            │        │              │        │最低價：190.15    │
│    │          │                                  │            │        │              │        │最後收盤價:192.63 │
│    │          │                                  │            │        │              │        │                  │
│    │          │                                  │(四)91年12月27│        │              │        │(四)GBP/JPY（註一） │
│    │          │                                  │  日之1口GBP│        │              │        │開盤價：191.79    │
│    │          │                                  │  JPY現貨， │        │              │        │最高價：192.74    │
│    │          │                                  │  買入價格為│        │              │        │最低價：190.41    │
│    │          │                                  │  192.51元  │        │              │        │最後收盤價:192.21 │
├──┼─────┼─────────────────┼──────┼────┼───────┼────┼─────────┤
│ 41 │92/1/6    │無                                │(一)92年1月6日│無      │8,813.1       │本院卷(一)│(一)USD/CHF         │
│    │          │                                  │  之2口CHF  │        │              │183頁   │開盤價：1.397     │
│    │          │                                  │  現貨，賣出│        │              │        │最高價：1.398     │
│    │          │                                  │  價格為1.39│        │              │        │最低價：1.3873    │
│    │          │                                  │  63元      │        │              │        │最後收盤價:1.3917 │
│    │          │                                  │            │        │              │        │                  │
│    │          │                                  │(二)91年12月27│        │              │        │(二)GBP/JPY（註一） │
│    │          │                                  │  日之1口GBP│        │              │        │開盤價：191.79    │
│    │          │                                  │  JPY現貨， │        │              │        │最高價：192.74    │
│    │          │                                  │  買入價格為│        │              │        │最低價：190.41    │
│    │          │                                  │  192.51元  │        │              │        │最後收盤價:192.21 │
│    │          │                                  │            │        │              │        │                  │
│    │          │                                  │(三)92年1月6日│        │              │        │(三)GBP/JPY（註一） │
│    │          │                                  │  之1口GBPJP│        │              │        │開盤價：192.71    │
│    │          │                                  │  Y現貨，買 │        │              │        │最高價：193.73    │
│    │          │                                  │  入價格為  │        │              │        │最低價：190.35    │
│    │          │                                  │  191.51元  │        │              │        │最後收盤價:1191.59│
├──┼─────┼─────────────────┼──────┼────┼───────┼────┼─────────┤
│ 42 │92/1/7    │(一)將92年1月6日以191.51元價格買入之│無          │1,087.06│9,900.16      │本院卷(一)│(一)GBP/JPY（註一） │
│    │          │  1口GBPJPY現貨，以191.74元賣出， │            │        │              │182頁   │開盤價：191.66    │
│    │          │  獲利193.12元                    │            │        │              │        │最高價：194.02    │
│    │          │                                  │            │        │              │        │最低價：190.67    │
│    │          │                                  │            │        │              │        │最後收盤價:193.14 │
│    │          │                                  │            │        │              │        │                  │
│    │          │(二)將91年12月27日以192.51元價格買入│            │        │              │        │(二)GBP/JPY（註一） │
│    │          │  之1口GBPJPY現貨，以192.92元賣出 │            │        │              │        │開盤價：191.66    │
│    │          │  獲利344.25元                    │            │        │              │        │最高價：194.02    │
│    │          │                                  │            │        │              │        │最低價：190.67    │
│    │          │                                  │            │        │              │        │最後收盤價:193.14 │
│    │          │                                  │            │        │              │        │                  │
│    │          │(三)將92年1月6日以1.3963元價格賣出之│            │        │              │        │(三)USD/CHF         │
│    │          │  2口CHF現貨，以1.4006元買入，獲利│            │        │              │        │開盤價：1.3923    │
│    │          │  549.69元                        │            │        │              │        │最高價：1.4025    │
│    │          │                                  │            │        │              │        │最低價：1.3915    │
│    │          │                                  │            │        │              │        │最後收盤價:1.3992 │
├──┼─────┼─────────────────┼──────┼────┼───────┼────┼─────────┤
│ 43 │92/1/8    │(一)將92年1月8日以1.4009元價格賣出之│            │634.64  │10,537.72     │本院卷(一)│(一)USD/CHF         │
│    │          │  1口CHF現貨，以1.4054元買入，獲  │            │        │              │181頁   │開盤價：1.3998    │
│    │          │  利285.7元                       │            │        │              │        │最高價：1.4085    │
│    │          │                                  │            │        │              │        │最低價：1.3818    │
│    │          │                                  │            │        │              │        │最後收盤價:1.3874 │
│    │          │                                  │            │        │              │        │                  │
│    │          │(二)將92年1月8日以1.4009元價格賣出之│            │        │              │        │(二)USD/CHF         │
│    │          │  1口CHF現貨，以1.4064元買入，獲利│            │        │              │        │開盤價：1.3998    │
│    │          │  348.94元                        │            │        │              │        │最高價：1.4085    │
│    │          │                                  │            │        │              │        │最低價：1.3818    │
│    │          │                                  │            │        │              │        │最後收盤價:1.3874 │
│    │          │                                  │            │        │              │        │                  │
│    │          │                                  │(三)92年1月8日│        │              │        │(三)EUR/JPY（註二） │
│    │          │                                  │  之2口EURJP│        │              │        │開盤價：125.4     │
│    │          │                                  │  Y現貨，買 │        │              │        │最高價：126.97    │
│    │          │                                  │  入價格為  │        │              │        │最低價：122.85    │
│    │          │                                  │  125.29元  │        │              │        │最後收盤價:124.92 │
├──┼─────┼─────────────────┼──────┼────┼───────┼────┼─────────┤
│ 44 │92/1/9    │(一)將92年1月9日以1.3883元價格賣出之│            │51.86   │10,581.58     │本院卷(一)│(一)USD/CHF         │
│    │          │  1口CHF貨，以1.3887元買入，獲利  │            │        │              │180頁   │開盤價：1.3876    │
│    │          │  25.93元                         │            │        │              │        │最高價：1.3951    │
│    │          │                                  │            │        │              │        │最低價：1.3827    │
│    │          │                                  │            │        │              │        │最後收盤價:1.3914 │
│    │          │                                  │            │        │              │        │                  │
│    │          │(二)將92年1月9日以1.3883元價格賣出  │            │        │              │        │(二)USD/CHF         │
│    │          │  之1口CHF現貨，以1.3887元買入，獲│            │        │              │        │開盤價：1.3876    │
│    │          │  利25.93元                       │            │        │              │        │最高價：1.3951    │
│    │          │                                  │            │        │              │        │最低價：1.3827    │
│    │          │                                  │            │        │              │        │最後收盤價:1.3914 │
│    │          │                                  │            │        │              │        │                  │
│    │          │                                  │(三)92年1月9日│        │              │        │(三)EUR/USD         │
│    │          │                                  │  之2口EUR現│        │              │        │開盤價：1.0493    │
│    │          │                                  │  貨，賣出價│        │              │        │最高價：1.0539    │
│    │          │                                  │  格為1.0474│        │              │        │最低價：1.0458    │
│    │          │                                  │  元        │        │              │        │最後收盤價:1.0484 │
│    │          │                                  │            │        │              │        │                  │
│    │          │                                  │(四)92年1月8日│        │              │        │(四)EUR/JPY（註二） │
│    │          │                                  │  之2口EURJP│        │              │        │開盤價：125.4     │
│    │          │                                  │  Y現貨，買 │        │              │        │最高價：126.97    │
│    │          │                                  │  入價格為  │        │              │        │最低價：122.85    │
│    │          │                                  │  125.29元  │        │              │        │最後收盤價:124.92 │
├──┼─────┼─────────────────┼──────┼────┼───────┼────┼─────────┤
│ 45 │92/1/10   │(一)將92年1月8日以125.29元價格買入之│            │-1,365.8│9,207.09      │本院卷(一)│(一)EUR/JPY（註二） │
│    │          │  1口EURJPY現貨，以125.36元賣出， │            │        │              │179頁   │開盤價：125.05    │
│    │          │  獲利58.58元                     │            │        │              │        │最高價：127.06    │
│    │          │                                  │            │        │              │        │最低價：124.63    │
│    │          │                                  │            │        │              │        │最後收盤價:126.08 │
│    │          │                                  │            │        │              │        │                  │
│    │          │(二)將92年1月8日125.29以元價格買入之│            │        │              │        │(二)EUR/JPY（註二） │
│    │          │  1口EURJPY現貨，以125.64元賣出， │            │        │              │        │開盤價：125.05    │
│    │          │  獲利292.89元                    │            │        │              │        │最高價：127.06    │
│    │          │                                  │            │        │              │        │最低價：124.63    │
│    │          │                                  │            │        │              │        │最後收盤價:126.08 │
│    │          │                                  │            │        │              │        │                  │
│    │          │(三)將92年1月10日以119.83元價格賣出 │            │        │              │        │(三)USD/JPY         │
│    │          │  之1口JPY現貨，以119.04元買入，  │            │        │              │        │開盤價：119.27    │
│    │          │  損失692.27元                    │            │        │              │        │最高價：120.04    │
│    │          │                                  │            │        │              │        │最低價：119.04    │
│    │          │                                  │            │        │              │        │最後收盤價:119.24 │
│    │          │                                  │            │        │              │        │                  │
│    │          │(四)將92年1月9日以1.0474元價格賣出之│            │        │              │        │(四)EUR/USD         │
│    │          │  2口EUR現貨，以1.0556元買入，損失│            │        │              │        │開盤價：1.0485    │
│    │          │  1,025元                         │            │        │              │        │最高價：1.0585    │
│    │          │                                  │            │        │              │        │最低價：1.047     │
│    │          │                                  │            │        │              │        │最後收盤價:1.0574 │
│    │          │                                  │            │        │              │        │                  │
│    │          │                                  │(五)92年1月10 │        │              │        │(五)EUR/USD         │
│    │          │                                  │  日之2口EUR│        │              │        │開盤價：1.0485    │
│    │          │                                  │  現貨，買入│        │              │        │最高價：1.0585    │
│    │          │                                  │  格為1.0556│        │              │        │最低價：1.047     │
│    │          │                                  │  元        │        │              │        │最後收盤價:1.0574 │
│    │          │                                  │            │        │              │        │                  │
│    │          │                                  │(六)92年1月10 │        │              │        │(六)USD/JPY         │
│    │          │                                  │  日之1口JPY│        │              │        │開盤價：119.27    │
│    │          │                                  │  現貨，賣出│        │              │        │最高價：120.04    │
│    │          │                                  │  價格為119.│        │              │        │最低價：119.04    │
│    │          │                                  │  83元      │        │              │        │最後收盤價:119.24 │
├──┼─────┼─────────────────┼──────┼────┼───────┼────┼─────────┤
│ 46 │92/1/13   │無                                │(一)92年1月10 │無      │9,201.28      │本院卷(一)│(一)EUR/USD         │
│    │          │                                  │  日之2口EUR│        │              │178頁   │開盤價：1.0485    │
│    │          │                                  │  現貨，買入│        │              │        │最高價：1.0585    │
│    │          │                                  │  價格為1.05│        │              │        │最低價：1.047     │
│    │          │                                  │  56元      │        │              │        │最後收盤價:1.0574 │
│    │          │                                  │            │        │              │        │                  │
│    │          │                                  │(二)92年1月10 │        │              │        │(二)USD/JPY         │
│    │          │                                  │  日之1口JPY│        │              │        │開盤價：119.27    │
│    │          │                                  │  現貨，賣出│        │              │        │最高價：120.04    │
│    │          │                                  │  價格為119.│        │              │        │最低價：119.04    │
│    │          │                                  │  83元      │        │              │        │最後收盤價:119.24 │
│    │          │                                  │            │        │              │        │                  │
│    │          │                                  │(三)92年1月13 │        │              │        │(三)USD/JPY         │
│    │          │                                  │  日之1口JPY│        │              │        │開盤價：119.18    │
│    │          │                                  │  現貨，賣出│        │              │        │最高價：119.48    │
│    │          │                                  │  價格為119.│        │              │        │最低價：118.7     │
│    │          │                                  │  29元      │        │              │        │最後收盤價:118.89 │
├──┼─────┼─────────────────┼──────┼────┼───────┼────┼─────────┤
│ 47 │92/1/14   │(一)將92年1月10日以1.0556元價格買入 │            │-1,354.6│7,835.28      │本院卷(一)│(一)EUR/USD         │
│    │          │  之1口EUR現貨，以1.0571元賣出，  │            │7       │              │177頁   │開盤價：1.0536    │
│    │          │  獲利93.75元                     │            │        │              │        │最高價：1.0599    │
│    │          │                                  │            │        │              │        │最低價：1.0533    │
│    │          │                                  │            │        │              │        │最後收盤價: 1.055 │
│    │          │                                  │            │        │              │        │                  │
│    │          │(二)將92年1月14日以1.6029元價格買入 │            │        │              │        │(二)GBP/USD         │
│    │          │  之1口GBP現貨，以1.6084元賣出，  │            │        │              │        │開盤價：1.5998    │
│    │          │  獲利343.75元                    │            │        │              │        │最高價：1.6117    │
│    │          │                                  │            │        │              │        │最低價：1.5984    │
│    │          │                                  │            │        │              │        │最後收盤價:1.6049 │
│    │          │                                  │            │        │              │        │                  │
│    │          │(三)將92年1月13日以119.29元價格賣出 │            │        │              │        │(三)USD/JPY         │
│    │          │  之1口JPY現貨，以118.64元買入，  │            │        │              │        │開盤價：118.91    │
│    │          │  損失574.1元                     │            │        │              │        │最高價：119.16    │
│    │          │                                  │            │        │              │        │最低價：117.52    │
│    │          │                                  │            │        │              │        │最後收盤價:118.09 │
│    │          │                                  │            │        │              │        │                  │
│    │          │(四)將92年1月14日以1.6029元價格買入 │            │        │              │        │(四)GBP/USD         │
│    │          │  之1口GBP現貨，以1.6079元賣出，  │            │        │              │        │開盤價：1.5998    │
│    │          │  獲利312.5元                     │            │        │              │        │最高價：1.6117    │
│    │          │                                  │            │        │              │        │最低價：1.5984    │
│    │          │                                  │            │        │              │        │最後收盤價:1.6049 │
│    │          │                                  │            │        │              │        │                  │
│    │          │(五)將92年1月10日以119.83元價格賣出 │            │        │              │        │(五)USD/JPY         │
│    │          │  之1口JPY現貨，以118.16元買入，  │            │        │              │        │開盤價：118.91    │
│    │          │  損失1474.32元                   │            │        │              │        │最高價：119.16    │
│    │          │                                  │            │        │              │        │最低價：117.52    │
│    │          │                                  │            │        │              │        │最後收盤價:118.09 │
│    │          │                                  │            │        │              │        │                  │
│    │          │(六)將92年1月10日以1.0556元價格買入 │            │        │              │        │(六)EUR/USD         │
│    │          │  之1口EUR現貨，以1.0547元賣出，  │            │        │              │        │開盤價：1.0536    │
│    │          │  損失56.25元                     │            │        │              │        │最高價：1.0599    │
│    │          │                                  │            │        │              │        │最低價：1.0533    │
│    │          │                                  │            │        │              │        │最後收盤價:1.055  │
│    │          │                                  │            │        │              │        │                  │
│    │          │                                  │(七)92年1月14 │        │              │        │(七)USD/CHF         │
│    │          │                                  │  日之2口CHF│        │              │        │開盤價：1.3863    │
│    │          │                                  │  現貨，買入│        │              │        │最高價：1.3868    │
│    │          │                                  │  價格為1.37│        │              │        │最低價：1.3788    │
│    │          │                                  │  86元      │        │              │        │最後收盤價:1.3862 │
│    │          │                                  │            │        │              │        │                  │
│    │          │                                  │(八)92年1月14 │        │              │        │(八)EUR/USD         │
│    │          │                                  │  日之1口EUR│        │              │        │開盤價：1.0536    │
│    │          │                                  │  現貨，買入│        │              │        │最高價：1.0599    │
│    │          │                                  │  價格為1.05│        │              │        │最低價：1.0533    │
│    │          │                                  │  93元      │        │              │        │最後收盤價:1.055  │
├──┼─────┼─────────────────┼──────┼────┼───────┼────┼─────────┤
│ 48 │92/1/15   │(一)將92年1月14日以1.3786元價格買入 │            │-2,389.8│5,453.37      │本院卷(一)│(一)USD/CHF         │
│    │          │  之2口CHF現貨，以1.3904元賣出，損│            │ 1      │              │176頁   │開盤價：1.3861    │
│    │          │  失1539.02元                     │            │        │              │        │最高價：1.3933    │
│    │          │                                  │            │        │              │        │最低價：1.3802    │
│    │          │                                  │            │        │              │        │最後收盤價:1.3849 │
│    │          │                                  │            │        │              │        │                  │
│    │          │(二)將92年1月14日以1.0593元價格買入 │            │        │              │        │(二)EUR/USD         │
│    │          │  之1口EUR現貨，以1.0514元賣出，損│            │        │              │        │開盤價：1.055     │
│    │          │  失493.75元                      │            │        │              │        │最高價：1.0592    │
│    │          │                                  │            │        │              │        │最低價：1.05      │
│    │          │                                  │            │        │              │        │最後收盤價: 1.0548│
│    │          │                                  │            │        │              │        │                  │
│    │          │(三)將92年1月15日以1.3904元價格賣出 │            │        │              │        │(三)USD/CHF         │
│    │          │  之1口CHF現貨，以1.3849元買入，損│            │        │              │        │開盤價：1.3861    │
│    │          │  失357.04元                      │            │        │              │        │最高價：1.3933    │
│    │          │                                  │            │        │              │        │最低價：1.3802    │
│    │          │                                  │            │        │              │        │最後收盤價: 1.3849│
│    │          │                                  │            │        │              │        │                  │
│    │          │                                  │(四)92年1月15 │        │              │        │(四)EUR/USD         │
│    │          │                                  │  日之1口EUR│        │              │        │開盤價：1.055     │
│    │          │                                  │  現貨，賣出│        │              │        │最高價：1.0592    │
│    │          │                                  │  價格為1.05│        │              │        │最低價：1.05      │
│    │          │                                  │  14元      │        │              │        │最後收盤價:1.0548 │
│    │          │                                  │            │        │              │        │                  │
│    │          │                                  │(五)92年1月15 │        │              │        │(五)GBP/JPY（註一） │
│    │          │                                  │  日之2口GBP│        │              │        │開盤價：189.57    │
│    │          │                                  │  JPY現貨， │        │              │        │最高價：190.68    │
│    │          │                                  │  買入價格為│        │              │        │最低價：187.83    │
│    │          │                                  │  189.81元  │        │              │        │最後收盤價:189.52 │
├──┼─────┼─────────────────┼──────┼────┼───────┼────┼─────────┤
│ 50 │92/1/16   │(一)將92年1月15日以1.0514元價格賣出 │            │-750    │4,716.79      │本院卷(一)│(一)EUR/USD         │
│    │          │  之1口EUR現貨，以1.0634元買入，  │            │        │              │175頁   │開盤價：1.0556    │
│    │          │  損失750元                       │            │        │              │        │最高價：1.0627    │
│    │          │                                  │            │        │              │        │最低價：1.0542    │
│    │          │                                  │            │        │              │        │最後收盤價:1.0617 │
│    │          │                                  │            │        │              │        │                  │
│    │          │                                  │(二)92年1月15 │        │              │        │(二)GBP/JPY（註一） │
│    │          │                                  │  日之2口GBP│        │              │        │開盤價：189.57    │
│    │          │                                  │  JPY現貨， │        │              │        │最高價：190.68    │
│    │          │                                  │  買入價格為│        │              │        │最低價：187.83    │
│    │          │                                  │  189.81元  │        │              │        │最後收盤價:189.52 │
├──┼─────┼─────────────────┼──────┼────┼───────┼────┼─────────┤
│ 51 │92/1/17   │(一)將92年1月17日以190.19元價格買入 │            │237.49  │4,971.14      │本院卷(一)│(一)GBP/JPY（註一） │
│    │          │  之1口GBPJPY現貨，以190.24元賣出 │            │        │              │174頁   │開盤價：189.71    │
│    │          │  ，獲利42.41元                   │            │        │              │        │最高價：191.43    │
│    │          │                                  │            │        │              │        │最低價：188.77    │
│    │          │                                  │            │        │              │        │最後收盤價:190    │
│    │          │                                  │            │        │              │        │                  │
│    │          │(二)將92年1月17日以190.19元價格買入 │            │        │              │        │(二)GBP/JPY（註一） │
│    │          │  之1口GBPJPY現貨，以190.26元賣出 │            │        │              │        │開盤價：189.71    │
│    │          │  ，獲利59.37元                   │            │        │              │        │最高價：191.43    │
│    │          │                                  │            │        │              │        │最低價：188.77    │
│    │          │                                  │            │        │              │        │最後收盤價:190    │
│    │          │                                  │            │        │              │        │                  │
│    │          │(三)將92年1月15日以189.81元價格買入 │            │        │              │        │(三)GBP/JPY（註一） │
│    │          │  之2口GBPJPY現貨，以189.9元賣出，│            │        │              │        │開盤價：189.71    │
│    │          │  獲利135.71元                    │            │        │              │        │最高價：191.43    │
│    │          │                                  │            │        │              │        │最低價：188.77    │
│    │          │                                  │            │        │              │        │最後收盤價:190    │
│    │          │                                  │            │        │              │        │                  │
│    │          │                                  │(四)92年1月17 │        │              │        │(四)GBP/USD         │
│    │          │                                  │  日之2口GBP│        │              │        │開盤價：1.6104    │
│    │          │                                  │  現貨，買入│        │              │        │最高價：1.6198    │
│    │          │                                  │  價格為    │        │              │        │最低價：1.6083    │
│    │          │                                  │  1.6183元  │        │              │        │最後收盤價:1.6138 │
├──┼─────┼─────────────────┼──────┼────┼───────┼────┼─────────┤
│ 52 │92/1/20   │無                                │(一)92年1月17 │無      │4,976.76      │本院卷(一)│(一)GBP/USD         │
│    │          │                                  │  日之2口GBP│        │              │173頁   │開盤價：1.6104    │
│    │          │                                  │  現貨，買入│        │              │        │最高價：1.6198    │
│    │          │                                  │  價格為1.61│        │              │        │最低價：1.6083    │
│    │          │                                  │  83元      │        │              │        │最後收盤價:1.6138 │
├──┼─────┼─────────────────┼──────┼────┼───────┼────┼─────────┤
│ 53 │92/1/21   │(一)將92年1月21日以1.6039元價格買   │            │387.5   │5,369.88      │本院卷(一)│(一)GBP/USD         │
│    │          │  入之1口GBP現貨，以1.6081元賣出，│            │        │              │172頁   │開盤價：1.6083    │
│    │          │  獲利262.5元                     │            │        │              │        │最高價：1.6182    │
│    │          │                                  │            │        │              │        │最低價：1.6012    │
│    │          │                                  │            │        │              │        │最後收盤價:1.6173 │
│    │          │                                  │            │        │              │        │                  │
│    │          │(二)將92年1月21日以1.6039元價格買入 │            │        │              │        │(二)GBP/USD         │
│    │          │  之1口GBP現貨，以1.6059元賣出，獲│            │        │              │        │開盤價：1.6083    │
│    │          │  利125元                         │            │        │              │        │最高價：1.6182    │
│    │          │                                  │            │        │              │        │最低價：1.6012    │
│    │          │                                  │            │        │              │        │最後收盤價:1.6173 │
│    │          │                                  │            │        │              │        │                  │
│    │          │                                  │(三)92年1月17 │        │              │        │(三)GBP/USD         │
│    │          │                                  │  日之1口GBP│        │              │        │開盤價：1.6104    │
│    │          │                                  │  現貨，買入│        │              │        │最高價：1.6198    │
│    │          │                                  │  價格為1.61│        │              │        │最低價：1.6083    │
│    │          │                                  │  83元      │        │              │        │最後收盤價:1.6138 │
├──┼─────┼─────────────────┼──────┼────┼───────┼────┼─────────┤
│ 54 │92/1/22   │(一)將92年1月22日以1.6123元價格買入 │            │-131.25 │5,244.25      │本院卷(一)│(一)GBP/USD         │
│    │          │  之1口GBP現貨，以1.6154元賣出，  │            │        │              │171頁   │開盤價：1.6181    │
│    │          │  獲利193.75元                    │            │        │              │        │最高價：1.6193    │
│    │          │                                  │            │        │              │        │最低價：1.6086    │
│    │          │                                  │            │        │              │        │最後收盤價:1.6181 │
│    │          │                                  │            │        │              │        │                  │
│    │          │(二)將92年1月22日以1.6136元價格買入 │            │        │              │        │(二)GBP/USD         │
│    │          │  之1口GBP現貨，以1.6084元賣出，  │            │        │              │        │開盤價：1.6181    │
│    │          │  損失325元                       │            │        │              │        │最高價：1.6193    │
│    │          │                                  │            │        │              │        │最低價：1.6086    │
│    │          │                                  │            │        │              │        │最後收盤價:1.6181 │
│    │          │                                  │            │        │              │        │                  │
│    │          │                                  │(三)92年1月17 │        │              │        │(三)GBP/USD         │
│    │          │                                  │  日之2口GBP│        │              │        │開盤價：1.6104    │
│    │          │                                  │  現貨，買入│        │              │        │最高價：1.6198    │
│    │          │                                  │  價格為    │        │              │        │最低價：1.6083    │
│    │          │                                  │  1.6183元  │        │              │        │最後收盤價:1.6138 │
├──┼─────┼─────────────────┼──────┼────┼───────┼────┼─────────┤
│ 55 │92/1/23   │(一)將92年1月17日以1.6183元價格買入 │            │356.25  │5,603.32      │本院卷(一)│(一)GBP/USD         │
│    │          │  之1口GBP現貨，以1.6191元賣出，獲│            │        │              │170頁   │開盤價：1.6202    │
│    │          │  利50元                          │            │        │              │        │最高價：1.6241    │
│    │          │                                  │            │        │              │        │最低價：1.6148    │
│    │          │                                  │            │        │              │        │最後收盤價:1.6231 │
│    │          │                                  │            │        │              │        │                  │
│    │          │(二)將92年1月17日以1.6183元價格買入 │            │        │              │        │(二)GBP/USD         │
│    │          │  之1口GBP現貨，以1.6219元賣出，  │            │        │              │        │開盤價：1.6202    │
│    │          │  獲利225元                       │            │        │              │        │最高價：1.6241    │
│    │          │                                  │            │        │              │        │最低價：1.6148    │
│    │          │                                  │            │        │              │        │最後收盤價:1.6231 │
│    │          │                                  │            │        │              │        │                  │
│    │          │(三)將92年1月23日以1.6206元價格買入 │            │        │              │        │(三)GBP/USD         │
│    │          │  之1口GBP現貨，以1.6219元賣出，  │            │        │              │        │開盤價：1.6202    │
│    │          │  獲利81.25元                     │            │        │              │        │最高價：1.6241    │
│    │          │                                  │            │        │              │        │最低價：1.6148    │
│    │          │                                  │            │        │              │        │最後收盤價:1.6231 │
│    │          │                                  │            │        │              │        │                  │
│    │          │                                  │(四)92年1月23 │        │              │        │(四)GBP/USD         │
│    │          │                                  │  日之1口GBP│        │              │        │開盤價：1.6202    │
│    │          │                                  │  現貨，買入│        │              │        │最高價：1.6241    │
│    │          │                                  │  價格為    │        │              │        │最低價：1.6148    │
│    │          │                                  │  1.6219元  │        │              │        │最後收盤價:1.6231 │
├──┼─────┼─────────────────┼──────┼────┼───────┼────┼─────────┤
│ 56 │92/1/24   │(一)將92年1月24日以1.3606元價格賣出 │            │-164.46 │5,433.12      │本院卷(一)│(一)USD/CHF         │
│    │          │  之1口CHF現貨，以1.3522元買入    │            │        │              │169頁   │開盤價：1.3623    │
│    │          │  ，損失570.71元                  │            │        │              │        │最高價：1.3631    │
│    │          │                                  │            │        │              │        │最低價：1.35      │
│    │          │                                  │            │        │              │        │最後收盤價:1.3537 │
│    │          │                                  │            │        │              │        │                  │
│    │          │(二)將92年1月23日以1.6219元價格買入 │            │        │              │        │(二)GBP/USD         │
│    │          │  之1口GBP現貨，以1.6284元賣出，獲│            │        │              │        │開盤價：1.6224    │
│    │          │  利406.25元                      │            │        │              │        │最高價：1.6361    │
│    │          │                                  │            │        │              │        │最低價：1.6205    │
│    │          │                                  │            │        │              │        │最後收盤價:1.6326 │
│    │          │                                  │            │        │              │        │                  │
│    │          │                                  │(三)92年1月24 │        │              │        │(三)USD/CHF         │
│    │          │                                  │  日之1口CHF│        │              │        │開盤價：1.3623    │
│    │          │                                  │  現貨，買入│        │              │        │最高價：1.3631    │
│    │          │                                  │  價格為1.36│        │              │        │最低價：1.35      │
│    │          │                                  │  06元      │        │              │        │最後收盤價:1.3537 │
├──┼─────┼─────────────────┼──────┼────┼───────┼────┼─────────┤
│ 57 │92/1/27   │(一)將92年1月27日以1.3499元價格買入 │            │-761.97 │4,667.33      │本院卷(一)│(一)USD/CHF         │
│    │          │  之1口CHF現貨，以1.3611元賣出，損│            │        │              │168頁   │開盤價：1.3524    │
│    │          │  失761.97元                      │            │        │              │        │最高價：1.3606    │
│    │          │                                  │            │        │              │        │最低價：1.3456    │
│    │          │                                  │            │        │              │        │最後收盤價:1.3524 │
│    │          │                                  │            │        │              │        │                  │
│    │          │                                  │(二)92年1月24 │        │              │        │(二)USD/CHF         │
│    │          │                                  │  日之1口CHF│        │              │        │開盤價：1.3623    │
│    │          │                                  │  現貨，賣出│        │              │        │最高價：1.3631    │
│    │          │                                  │  價格為1.36│        │              │        │最低價：1.35      │
│    │          │                                  │  06元      │        │              │        │最後收盤價:1.3537 │
│    │          │                                  │            │        │              │        │                  │
│    │          │                                  │(三)92年1月27 │        │              │        │(三)USD/CHF         │
│    │          │                                  │  日之1口CHF│        │              │        │開盤價：1.3524    │
│    │          │                                  │  現貨，賣出│        │              │        │最高價：1.3606    │
│    │          │                                  │  價格為1.36│        │              │        │最低價：1.3456    │
│    │          │                                  │  11元      │        │              │        │最後收盤價:1.3524 │
├──┼─────┼─────────────────┼──────┼────┼───────┼────┼─────────┤
│ 58 │92/1/28   │無                                │(一)92年1月24 │無      │4,663.51      │本院卷(一)│(一)USD/CHF         │
│    │          │                                  │  日之1口CHF│        │              │167頁   │開盤價：1.3623    │
│    │          │                                  │  現貨，賣出│        │              │        │最高價：1.3631    │
│    │          │                                  │  價格為1.36│        │              │        │最低價：1.35      │
│    │          │                                  │  06元      │        │              │        │最後收盤價:1.3537 │
│    │          │                                  │            │        │              │        │                  │
│    │          │                                  │(二)92年1月27 │        │              │        │(二)USD/CHF         │
│    │          │                                  │  日之1口CHF│        │              │        │開盤價：1.3524    │
│    │          │                                  │  現貨，賣出│        │              │        │最高價：1.3606    │
│    │          │                                  │  價格為1.36│        │              │        │最低價：1.3456    │
│    │          │                                  │  11元      │        │              │        │最後收盤價:1.3524 │
├──┼─────┼─────────────────┼──────┼────┼───────┼────┼─────────┤
│ 59 │92/1/29   │(一)將92年1月29日以1.3519元價格賣出 │            │102.48  │4,762.17      │本院卷(一)│(一)USD/CHF         │
│    │          │  之1口CHF現貨，以1.3534元買入，  │            │        │              │頁166   │開盤價：1.356     │
│    │          │  獲利102.48元                    │            │        │              │        │最高價：1.3597    │
│    │          │                                  │            │        │              │        │最低價：1.3471    │
│    │          │                                  │            │        │              │        │最後收盤價:1.3553 │
│    │          │                                  │            │        │              │        │                  │
│    │          │                                  │(二)92年1月24 │        │              │        │(二)USD/CHF         │
│    │          │                                  │  日之1口CHF│        │              │        │開盤價：1.3623    │
│    │          │                                  │  現貨，賣出│        │              │        │最高價：1.3631    │
│    │          │                                  │  價格為1.36│        │              │        │最低價：1.35      │
│    │          │                                  │  06元      │        │              │        │最後收盤價:1.3537 │
│    │          │                                  │            │        │              │        │                  │
│    │          │                                  │(三)92年1月27 │        │              │        │(三)USD/CHF         │
│    │          │                                  │  日之1口CHF│        │              │        │開盤價：1.3524    │
│    │          │                                  │  現貨，賣出│        │              │        │最高價：1.3606    │
│    │          │                                  │  價格為1.36│        │              │        │最低價：1.3456    │
│    │          │                                  │  11元      │        │              │        │最後收盤價:1.3524 │
├──┼─────┼─────────────────┼──────┼────┼───────┼────┼─────────┤
│ 58 │92/1/30   │(一)將92年1月24日以1.3606元價格賣出 │            │397.36  │5,153.72      │本院卷(一)│(一)USD/CHF         │
│    │          │  之1口CHF現貨，以1.3634元買入，  │            │        │              │165頁   │開盤價：1.3548    │
│    │          │  獲利188.67元                    │            │        │              │        │最高價：1.3701    │
│    │          │                                  │            │        │              │        │最低價：1.3543    │
│    │          │                                  │            │        │              │        │最後收盤價:1.3565 │
│    │          │                                  │            │        │              │        │                  │
│    │          │(二)將92年1月27日以1.3611元價格賣出 │            │        │              │        │(二)USD/CHF         │
│    │          │  之1口CHF現貨，以1.3642元買入，  │            │        │              │        │開盤價：1.3548    │
│    │          │  獲利208.69元                    │            │        │              │        │最高價：1.3701    │
│    │          │                                  │            │        │              │        │最低價：1.3543    │
│    │          │                                  │            │        │              │        │最後收盤價:1.3565 │
│    │          │                                  │            │        │              │        │                  │
│    │          │                                  │(三)92年1月30 │        │              │        │(三)USD/JPY         │
│    │          │                                  │  日之2口JPY│        │              │        │開盤價：118.4     │
│    │          │                                  │  現貨，賣出│        │              │        │最高價：119.48    │
│    │          │                                  │  價格為119.│        │              │        │最低價：118.25    │
│    │          │                                  │  48元      │        │              │        │最後收盤價:118.99 │
├──┼─────┼─────────────────┼──────┼────┼───────┼────┼─────────┤
│ 59 │92/1/31   │(一)將92年1月30日以119.48元價格賣出 │            │70      │5,215         │本院卷(一)│(一)USD/JPY         │
│    │          │  之1口JPY現貨，以119.56元買入，  │            │        │              │頁164   │開盤價：119.01    │
│    │          │  獲利70元                        │            │        │              │        │最高價：120.06    │
│    │          │                                  │            │        │              │        │最低價：118.84    │
│    │          │                                  │            │        │              │        │最後收盤價: 119.86│
│    │          │                                  │            │        │              │        │                  │
│    │          │                                  │(二)92年1月30 │        │              │        │(二)USD/JPY         │
│    │          │                                  │  日之1口JPY│        │              │        │開盤價：118.4     │
│    │          │                                  │  現貨，賣出│        │              │        │最高價：119.48    │
│    │          │                                  │  價格為119.│        │              │        │最低價：118.25    │
│    │          │                                  │  48元      │        │              │        │最後收盤價:118.99 │
├──┼─────┼─────────────────┼──────┼────┼───────┼────┼─────────┤
│ 60 │92/2/3    │(一)將92年1月30日以119.48元價格賣出 │無          │894.19  │6,109.19      │本院卷(一)│(一)USD/JPY         │
│    │          │  之1口JPY現貨，以120.51元買入，  │            │        │              │163頁   │開盤價：119.75    │
│    │          │  獲利894.19元。                  │            │        │              │        │最高價：120.85    │
│    │          │                                  │            │        │              │        │最低價：119.66    │
│    │          │                                  │            │        │              │        │最後收盤價:120.28 │
├──┼─────┼─────────────────┼──────┼────┼───────┼────┼─────────┤
│ 61 │92/2/4    │無                                │(一)92年2月4日│無      │6,103.41      │本院卷(一)│(一)USD/JPY         │
│    │          │                                  │  之2口之JPY│        │              │162     │開盤價：120.17    │
│    │          │                                  │  現貨，賣出│        │              │        │最高價：120.57    │
│    │          │                                  │  價格為120.│        │              │        │最低價：119.58    │
│    │          │                                  │  23元。    │        │              │        │最後收盤價:119.73 │
├──┼─────┼─────────────────┼──────┼────┼───────┼────┼─────────┤
│ 62 │92/2/5    │無                                │(一)92年2月4日│無      │6,097.63      │本院卷(一)│(一)USD/JPY         │
│    │          │                                  │  之2口之JPY│        │              │161頁   │開盤價：120.17    │
│    │          │                                  │  現貨，賣出│        │              │        │最高價：120.57    │
│    │          │                                  │  價格為120.│        │              │        │最低價：119.58    │
│    │          │                                  │  23元。    │        │              │        │最後收盤價:119.73 │
├──┼─────┼─────────────────┼──────┼────┼───────┼────┼─────────┤
│ 63 │92/2/6    │無                                │(一) 92年2月4 │無      │6,091.85      │本院卷(一)│(一)USD/JPY         │
│    │          │                                  │  日之2口之 │        │              │160頁   │開盤價：120.17    │
│    │          │                                  │  JPY現貨， │        │              │        │最高價：120.57    │
│    │          │                                  │  賣出價格為│        │              │        │最低價：119.58    │
│    │          │                                  │  120.23元。│        │              │        │最後收盤價:119.73 │
│    │          │                                  │            │        │              │        │                  │
├──┼─────┼─────────────────┼──────┼────┼───────┼────┼─────────┤
│ 64 │92/2/7    │(一)將92年2月4日以120.23元價格賣出  │            │426.86  │6,510.05      │本院卷(一)│(一)USD/JPY         │
│    │          │  之1口JPY現貨，以120.29元買入，  │            │        │              │159頁   │開盤價：119.78    │
│    │          │  獲利51.86元。                   │            │        │              │        │最高價：120.42    │
│    │          │                                  │            │        │              │        │最低價：119.57    │
│    │          │                                  │            │        │              │        │最後收盤價:120.3  │
│    │          │                                  │            │        │              │        │                  │
│    │          │(二)92年2月7日以1.0797元價格賣出    │            │        │              │        │(二)EUR/USD         │
│    │          │  之1口EUR現貨，以1.0766元買入，  │            │        │              │        │開盤價：1.0834    │
│    │          │  獲利193.75元。                  │            │        │              │        │最高價：1.0837    │
│    │          │                                  │            │        │              │        │最低價：1.0727    │
│    │          │                                  │            │        │              │        │最後收盤價:1.0822 │
│    │          │                                  │            │        │              │        │                  │
│    │          │(三)92年2月7日以1.0797元價格賣出    │            │        │              │        │(三)EUR/USD         │
│    │          │  之1口EUR現貨，以1.0768元買入，  │            │        │              │        │開盤價：1.0834    │
│    │          │  獲利181.25元。                  │            │        │              │        │最高價：1.0837    │
│    │          │                                  │            │        │              │        │最低價：1.0727    │
│    │          │                                  │            │        │              │        │最後收盤價:1.0822 │
│    │          │                                  │            │        │              │        │                  │
│    │          │                                  │(四) 92年2月4 │        │              │        │(四)USD/JPY         │
│    │          │                                  │  日之1口之 │        │              │        │開盤價：120.17    │
│    │          │                                  │  JPY現貨， │        │              │        │最高價：120.57    │
│    │          │                                  │  賣出價格為│        │              │        │最低價：119.58    │
│    │          │                                  │  120.23元。│        │              │        │最後收盤價:119.73 │
├──┼─────┼─────────────────┼──────┼────┼───────┼────┼─────────┤
│ 65 │92/2/10   │(一)將92年2月10日以1.3584元價格賣出 │            │228.8   │6,741.84      │本院卷(一)│(一)USD/CHF         │
│    │          │  之1口CHF現貨，以1.3611元買入，  │            │        │              │158頁   │開盤價：1.3556    │
│    │          │  獲利182.54元。                  │            │        │              │        │最高價：1.3665    │
│    │          │                                  │            │        │              │        │最低價：1.3538    │
│    │          │                                  │            │        │              │        │最後收盤價:1.3656 │
│    │          │                                  │            │        │              │        │                  │
│    │          │(二)將92年2月4日以120.23元價格賣出  │            │        │              │        │(二)USD/JPY         │
│    │          │  之1口JPY現貨，以120.26元買入，  │            │        │              │        │開盤價：120.33    │
│    │          │  獲利25.94元。                   │            │        │              │        │最高價：121.38    │
│    │          │                                  │            │        │              │        │最低價：120.23    │
│    │          │                                  │            │        │              │        │最後收盤價:121.22 │
│    │          │                                  │            │        │              │        │                  │
│    │          │(三)將92年2月10日以1.3584元價格賣出 │            │        │              │        │(三)USD/CHF         │
│    │          │  之1口CHF現貨，以1.3587元買入，  │            │        │              │        │開盤價：1.3556    │
│    │          │  獲利20.32元。                   │            │        │              │        │最高價：1.3665    │
│    │          │                                  │            │        │              │        │最低價：1.3538    │
│    │          │                                  │            │        │              │        │最後收盤價:1.3656 │
│    │          │                                  │            │        │              │        │                  │
│    │          │                                  │(四)92年2月10 │        │              │        │(四)EUR/JPY（註二） │
│    │          │                                  │  日之2口之 │        │              │        │開盤價：130.14    │
│    │          │                                  │  EURJPY現貨│        │              │        │最高價：131.44    │
│    │          │                                  │  ，買入價格│        │              │        │最低價：128.92    │
│    │          │                                  │ 為130.41元 │        │              │        │最後收盤價:130.13 │
│    │          │                                  │ 。         │        │              │        │                  │
├──┼─────┼─────────────────┼──────┼────┼───────┼────┼─────────┤
│ 66 │92/2/11   │(一)將92年2月11日以1.3738元價格賣出 │            │-492.77 │6,250.16      │本院卷(一)│(一)USD/CHF         │
│    │          │  之1口CHF現貨，以1.3664元買入，  │            │        │              │157頁   │開盤價：1.3665    │
│    │          │  損失492.77元。                  │            │        │              │        │最高價：1.3753    │
│    │          │                                  │            │        │              │        │最低價：1.3625    │
│    │          │                                  │            │        │              │        │最後收盤價:1.3669 │
│    │          │                                  │            │        │              │        │                  │
│    │          │                                  │(二)92年2月11 │        │              │        │(二)USD/CHF         │
│    │          │                                  │  日之1口之 │        │              │        │開盤價：1.3665    │
│    │          │                                  │  CHF現貨， │        │              │        │最高價：1.3753    │
│    │          │                                  │  賣出價格為│        │              │        │最低價：1.3625    │
│    │          │                                  │  1.3738元。│        │              │        │最後收盤價:1.3669 │
│    │          │                                  │            │        │              │        │                  │
│    │          │                                  │(三)92年2月10 │        │              │        │(三)EUR/JPY（註二） │
│    │          │                                  │  日之2口之 │        │              │        │開盤價：130.14    │
│    │          │                                  │  EURJPY現貨│        │              │        │最高價：131.44    │
│    │          │                                  │  ，買入價格│        │              │        │最低價：128.92    │
│    │          │                                  │ 為130.41元 │        │              │        │最後收盤價:130.13 │
│    │          │                                  │ 。         │        │              │        │                  │
├──┼─────┼─────────────────┼──────┼────┼───────┼────┼─────────┤
│ 67 │92/2/12   │(一)將92年2月12日以1.3681元價格賣出 │            │140.03  │6,391.28      │本院卷(一)│(一)USD/CHF         │
│    │          │  之1口CHF現貨，以1.3702元買入，  │            │        │              │156頁   │開盤價：1.3665    │
│    │          │  獲利140.03元。                  │            │        │              │        │最高價：1.372     │
│    │          │                                  │            │        │              │        │最低價：1.3618    │
│    │          │                                  │            │        │              │        │最後收盤價:1.37   │
│    │          │                                  │            │        │              │        │                  │
│    │          │                                  │(二)92年2月11 │        │              │        │(二)USD/CHF         │
│    │          │                                  │  日之1口之 │        │              │        │開盤價：1.3665    │
│    │          │                                  │  CHF現貨， │        │              │        │最高價：1.3753    │
│    │          │                                  │  賣出價格為│        │              │        │最低價：1.3625    │
│    │          │                                  │  1.3738元。│        │              │        │最後收盤價:1.3669 │
│    │          │                                  │            │        │              │        │                  │
│    │          │                                  │(三)92年2月10 │        │              │        │(三)EUR/JPY（註二） │
│    │          │                                  │  日之2口之 │        │              │        │開盤價：130.14    │
│    │          │                                  │  EURJPY現貨│        │              │        │最高價：131.44    │
│    │          │                                  │  ，買入價格│        │              │        │最低價：128.92    │
│    │          │                                  │ 為130.41元 │        │              │        │最後收盤價:130.13 │
│    │          │                                  │ 。         │        │              │        │                  │
├──┼─────┼─────────────────┼──────┼────┼───────┼────┼─────────┤
│ 68 │92/2/13   │(一)將92年2月13日以1.3661元價格賣出 │            │-805.93 │5,585.56      │本院卷(一)│(一)USD/CHF         │
│    │          │  之1口CHF現貨，以1.3547元買入，  │            │        │              │155頁   │開盤價：1.3717    │
│    │          │  損失770元。                     │            │        │              │        │最高價：1.3719    │
│    │          │                                  │            │        │              │        │最低價：1.3518    │
│    │          │                                  │            │        │              │        │最後收盤價:1.3559 │
│    │          │                                  │            │        │              │        │                  │
│    │          │(二)將92年2月10日以130.41元價格買入 │            │        │              │        │(二)EUR/JPY（註二） │
│    │          │  之1口EURJPY現貨，以130.52元賣出 │            │        │              │        │開盤價：129.93    │
│    │          │  ，獲利90.68元。                 │            │        │              │        │最高價：131.88    │
│    │          │                                  │            │        │              │        │最低價：128.61    │
│    │          │                                  │            │        │              │        │最後收盤價:130.56 │
│    │          │                                  │            │        │              │        │                  │
│    │          │(三)將92年2月13日以1.6243元價格買入 │            │        │              │        │(三)GBP/USD         │
│    │          │  之1口GBP現貨，以1.6199元賣出，  │            │        │              │        │開盤價：1.6152    │
│    │          │  損失275元。                     │            │        │              │        │最高價：1.6242    │
│    │          │                                  │            │        │              │        │最低價：1.6149    │
│    │          │                                  │            │        │              │        │最後收盤價: 1.619 │
│    │          │                                  │            │        │              │        │                  │
│    │          │(四)將92年2月10日以130.41元價格買入 │            │        │              │        │(四)EUR/JPY（註二） │
│    │          │  之1口EURJPY現貨，以130.59元賣出 │            │        │              │        │開盤價：129.93    │
│    │          │  ，獲利148.39元。                │            │        │              │        │最高價：131.88    │
│    │          │                                  │            │        │              │        │最低價：128.61    │
│    │          │                                  │            │        │              │        │最後收盤價:130.56 │
│    │          │                                  │            │        │              │        │                  │
│    │          │                                  │(五)92年2月13 │        │              │        │(五)GBP/USD         │
│    │          │                                  │  日之1口之 │        │              │        │開盤價：1.6152    │
│    │          │                                  │  GBP現貨， │        │              │        │最高價：1.6242    │
│    │          │                                  │ 買入價格為 │        │              │        │最低價：1.6149    │
│    │          │                                  │ 1.6243元。 │        │              │        │最後收盤價:1.619  │
│    │          │                                  │            │        │              │        │                  │
│    │          │                                  │(六)92年2月11 │        │              │        │(六)USD/CHF         │
│    │          │                                  │  日之1口之 │        │              │        │開盤價：1.3665    │
│    │          │                                  │  CHF現貨， │        │              │        │最高價：1.3753    │
│    │          │                                  │ 賣出價格為 │        │              │        │最低價：1.3625    │
│    │          │                                  │ 1.3738元。 │        │              │        │最後收盤價:1.3669 │
├──┼─────┼─────────────────┼──────┼────┼───────┼────┼─────────┤
│ 69 │92/2/14   │(一)將92年2月13日以1.6243元價格買入 │            │-1,331.2│4,248.62      │本院卷(一)│(一)GBP/USD         │
│    │          │  之1口GBP現貨，以1.6121元賣出，損│            │ 5      │              │154頁   │開盤價：1.619     │
│    │          │  失762.5元。                     │            │        │              │        │最高價：1.6229    │
│    │          │                                  │            │        │              │        │最低價：1.6097    │
│    │          │                                  │            │        │              │        │最後收盤價: 1.6141│
│    │          │                                  │            │        │              │        │                  │
│    │          │(二)將92年2 月14日以1.6233元價格買入│            │        │              │        │(二)GBP/USD         │
│    │          │  之1 口GBP 現貨，以1.6142元賣出，│            │        │              │        │開盤價：1.619     │
│    │          │  損失568.75元。                  │            │        │              │        │最高價：1.6229    │
│    │          │                                  │            │        │              │        │最低價：1.6097    │
│    │          │                                  │            │        │              │        │最後收盤價:1.6141 │
│    │          │                                  │            │        │              │        │                  │
│    │          │                                  │(三)92年2月11 │        │              │        │(三)USD/CHF         │
│    │          │                                  │  日之1口之 │        │              │        │開盤價：1.3665    │
│    │          │                                  │  CHF現貨， │        │              │        │最高價：1.3753    │
│    │          │                                  │  賣出價格為│        │              │        │最低價：1.3625    │
│    │          │                                  │  1.3738元。│        │              │        │最後收盤價:1.3669 │
├──┼─────┼─────────────────┼──────┼────┼───────┼────┼─────────┤
│ 70 │92/2/17   │無                                │(一)92年2月11 │無      │4,244.83      │本院卷(一)│(一)USD/CHF         │
│    │          │                                  │  日之1口之 │        │              │153頁   │開盤價：1.3665    │
│    │          │                                  │  CHF現貨， │        │              │        │最高價：1.3753    │
│    │          │                                  │  賣出價格為│        │              │        │最低價：1.3625    │
│    │          │                                  │  1.3738元。│        │              │        │最後收盤價:1.3669 │
│    │          │                                  │            │        │              │        │                  │
│    │          │                                  │(二)92年2月17 │        │              │        │(二)USD/CHF         │
│    │          │                                  │  日之1口之 │        │              │        │開盤價：1.3645    │
│    │          │                                  │  CHF現貨， │        │              │        │最高價：1.3797    │
│    │          │                                  │  賣出價格為│        │              │        │最低價：1.3645    │
│    │          │                                  │  1.3749元。│        │              │        │最後收盤價:1.3705 │
├──┼─────┼─────────────────┼──────┼────┼───────┼────┼─────────┤
│ 71 │92/2/18   │無                                │(一)92年2月11 │無      │4,241.04      │本院卷(一)│(一)USD/CHF         │
│    │          │                                  │  日之1口之 │        │              │152頁   │開盤價：1.3665    │
│    │          │                                  │  CHF現貨， │        │              │        │最高價：1.3753    │
│    │          │                                  │  賣出價格為│        │              │        │最低價：1.3625    │
│    │          │                                  │  1.3738元。│        │              │        │最後收盤價:1.3669 │
│    │          │                                  │            │        │              │        │                  │
│    │          │                                  │(二)92年2月17 │        │              │        │(二)USD/CHF         │
│    │          │                                  │  日之1口之 │        │              │        │開盤價：1.3645    │
│    │          │                                  │  CHF現貨， │        │              │        │最高價：1.3797    │
│    │          │                                  │  賣出價格為│        │              │        │最低價：1.3645    │
│    │          │                                  │  1.3749元。│        │              │        │最後收盤價:1.3705 │
├──┼─────┼─────────────────┼──────┼────┼───────┼────┼─────────┤
│ 72 │92/2/19   │(一)將92年2月19日以1.3748元價格賣出 │            │-1,051.7│3,187.41      │本院卷(一)│(一)USD/CHF         │
│    │          │  之1口CHF現貨，以1.3669元買入，損│            │ 4      │              │151頁   │開盤價：1.3767    │
│    │          │  失525.49元。                    │            │        │              │        │最高價：1.3784    │
│    │          │                                  │            │        │              │        │最低價：1.365     │
│    │          │                                  │            │        │              │        │最後收盤價:1.3679 │
│    │          │                                  │            │        │              │        │                  │
│    │          │(二)將92年2月11日以1.3738元價格賣出 │            │        │              │        │(二)USD/CHF         │
│    │          │  之1口CHF現貨，以1.3659元買入，損│            │        │              │        │開盤價：1.3767    │
│    │          │  失526.25元。                    │            │        │              │        │最高價：1.3784    │
│    │          │                                  │            │        │              │        │最低價：1.365     │
│    │          │                                  │            │        │              │        │最後收盤價:1.3679 │
│    │          │                                  │            │        │              │        │                  │
│    │          │                                  │(三)92年2月17 │        │              │        │(三)USD/CHF         │
│    │          │                                  │  日之1口之 │        │              │        │開盤價：1.3645    │
│    │          │                                  │  CHF現貨， │        │              │        │最高價：1.3797    │
│    │          │                                  │  賣出價格為│        │              │        │最低價：1.3645    │
│    │          │                                  │  1.3749元。│        │              │        │最後收盤價:1.3705 │
├──┼─────┼─────────────────┼──────┼────┼───────┼────┼─────────┤
│ 73 │92/2/20   │(一)將92年2月20日以1.3607元價格買入 │            │-1,107.8│2,073.83      │本院卷(一)│(一)USD/CHF         │
│    │          │  之1口CHF現貨，以1.3568元賣出，獲│            │ 4      │              │150頁   │開盤價：1.3673    │
│    │          │  利264.06元。                    │            │        │              │        │最高價：1.3688    │
│    │          │                                  │            │        │              │        │最低價：1.3545    │
│    │          │                                  │            │        │              │        │最後收盤價: 1.357 │
│    │          │                                  │            │        │              │        │                  │
│    │          │(二)將92年2月20日以1.3674元價格賣出 │            │        │              │        │(二)USD/CHF         │
│    │          │  之1口CHF現貨，以1.3609元買入，損│            │        │              │        │開盤價：1.3673    │
│    │          │  失436.62元。                    │            │        │              │        │最高價：1.3688    │
│    │          │                                  │            │        │              │        │最低價：1.3545    │
│    │          │                                  │            │        │              │        │最後收盤價:1.357  │
│    │          │                                  │            │        │              │        │                  │
│    │          │(三)將92年2月17日以1.3749元價格賣出 │            │        │              │        │(三)USD/CHF         │
│    │          │  之1口CHF現貨，以1.3609元買入，  │            │        │              │        │開盤價：1.3673    │
│    │          │  損失935.28元。                  │            │        │              │        │最高價：1.3688    │
│    │          │                                  │            │        │              │        │最低價：1.3545    │
│    │          │                                  │            │        │              │        │最後收盤價:1.357  │
│    │          │                                  │            │        │              │        │                  │
│    │          │                                  │(四)92年2月20 │        │              │        │(四)USD/CHF         │
│    │          │                                  │  日之1口之 │        │              │        │開盤價：1.3673    │
│    │          │                                  │  CHF現貨， │        │              │        │最高價：1.3688    │
│    │          │                                  │  買入價格為│        │              │        │最低價：1.3545    │
│    │          │                                  │  1.3607元。│        │              │        │最後收盤價:1.357  │
├──┼─────┼─────────────────┼──────┼────┼───────┼────┼─────────┤
│ 74 │92/2/21   │(一)將92年2月20日以1.3607元價格買入 │無          │400.06  │2,473.89      │本院卷(一)│(一)USD/CHF         │
│    │          │  利之1口CHF現貨，以1.3548元賣出，│            │        │              │149頁   │開盤價：1.3567    │
│    │          │  獲利400.06元。                  │            │        │              │        │最高價：1.3671    │
│    │          │                                  │            │        │              │        │最低價：1.3518    │
│    │          │                                  │            │        │              │        │最後收盤價: 1.3652│
├──┼─────┼─────────────────┼──────┼────┼───────┼────┼─────────┤
│ 73 │92/2/24   │(一)將92年2月24日以1.0748元價格買入 │無          │306.25  │2,780.14      │本院卷(一)│(一)EUR/USD         │
│    │          │  利之1口EUR現貨，以1.0756元賣出，│            │        │              │148頁   │開盤價：1.0724    │
│    │          │  獲50元。                        │            │        │              │        │最高價：1.0805    │
│    │          │                                  │            │        │              │        │最低價：1.0705    │
│    │          │                                  │            │        │              │        │最後收盤價:1.0796 │
│    │          │                                  │            │        │              │        │                  │
│    │          │(二)將92年2月24日以1.0748元價格買入 │            │        │              │        │(二)EUR/USD         │
│    │          │  之1口EUR現貨，以1.0789元賣出，獲│            │        │              │        │開盤價：1.0724    │
│    │          │  利256.25元                      │            │        │              │        │最高價：1.0805    │
│    │          │                                  │            │        │              │        │最低價：1.0705    │
│    │          │                                  │            │        │              │        │最後收盤價:1.0796 │
├──┼─────┼─────────────────┼──────┼────┼───────┼────┼─────────┤
│ 74 │92/2/26   │(一)將92年2月26日以1.0766元價格買入 │            │100     │2,880.14      │本院卷(一)│(一)EUR/USD         │
│    │          │  之1口EUR現貨，以1.0782元賣出，獲│            │        │              │147頁   │開盤價：1.0757    │
│    │          │  利100元                         │            │        │              │        │最高價：1.0811    │
│    │          │                                  │            │        │              │        │最低價：1.0726    │
│    │          │                                  │            │        │              │        │最後收盤價:1.0782 │
│    │          │                                  │            │        │              │        │                  │
│    │          │                                  │(二)92年2月26 │        │              │        │(二)EUR/USD         │
│    │          │                                  │ 日之1口EUR │        │              │        │開盤價：1.0757    │
│    │          │                                  │ 現貨，買入 │        │              │        │最高價：1.0811    │
│    │          │                                  │ 價格為1.076│        │              │        │最低價：1.0726    │
│    │          │                                  │ 6元        │        │              │        │最後收盤價:1.0782 │
├──┼─────┼─────────────────┼──────┼────┼───────┼────┼─────────┤
│ 75 │92/2/27   │(一)將92年2月26日以1.0766元價格買入 │            │-275    │2,605.14      │本院卷(一)│(一)EUR/USD         │
│    │          │  之1口EUR現貨，以1.0776元賣出，獲│            │        │              │146頁   │開盤價：1.078     │
│    │          │  利62.5元。                      │            │        │              │        │最高價：1.0837    │
│    │          │                                  │            │        │              │        │最低價：1.0732    │
│    │          │                                  │            │        │              │        │最後收盤價:1.0748 │
│    │          │                                  │            │        │              │        │                  │
│    │          │(二)將92年2月27日以1.0806元價格買入 │            │        │              │        │(二)EUR/USD         │
│    │          │  之1口EUR現貨，以1.0752元賣出，損│            │        │              │        │開盤價：1.078     │
│    │          │  失337.5元。                     │            │        │              │        │最高價：1.0837    │
│    │          │                                  │            │        │              │        │最低價：1.0732    │
│    │          │                                  │            │        │              │        │最後收盤價:1.0748 │
│    │          │                                  │            │        │              │        │                  │
│    │          │                                  │(三)92年2月27 │        │              │        │(三)EUR/USD         │
│    │          │                                  │  日之1口EUR│        │              │        │開盤價：1.078     │
│    │          │                                  │  現貨，買入│        │              │        │最高價：1.0837    │
│    │          │                                  │  價格為1.08│        │              │        │最低價：1.0732    │
│    │          │                                  │  06元      │        │              │        │最後收盤價:1.0748 │
├──┼─────┼─────────────────┼──────┼────┼───────┼────┼─────────┤
│ 76 │92/2/28   │無                                │(一)92年2月27 │無      │2,605.14      │本院卷(一)│(一)EUR/USD         │
│    │          │                                  │  日之1口EUR│        │              │145頁   │開盤價：1.078     │
│    │          │                                  │  現貨，買入│        │              │        │最高價：1.0837    │
│    │          │                                  │  價格為1.08│        │              │        │最低價：1.0732    │
│    │          │                                  │  06元      │        │              │        │最後收盤價:1.0748 │
├──┼─────┼─────────────────┼──────┼────┼───────┼────┼─────────┤
│ 77 │92/3/3    │(一)將92年2月27日以1.0806元價格買入 │無          │400     │3,005.14      │本院卷(一)│(一)EUR/USD         │
│    │          │  之1口EUR現貨，以1.0864元賣出，獲│            │        │              │144頁   │開盤價：1.0775    │
│    │          │  利362.5元。                     │            │        │              │        │最高價：1.0899    │
│    │          │                                  │            │        │              │        │最低價：1.0765    │
│    │          │                                  │            │        │              │        │最後收盤價:1.0896 │
│    │          │                                  │            │        │              │        │                  │
│    │          │(二)將92年3月3日以1.0796元價格買入之│            │        │              │        │(二)EUR/USD         │
│    │          │  1口EUR現貨，以1.0802元賣出，獲利│            │        │              │        │開盤價：1.0775    │
│    │          │  37.5元                          │            │        │              │        │最高價：1.0899    │
│    │          │                                  │            │        │              │        │最低價：1.0765    │
│    │          │                                  │            │        │              │        │最後收盤價:1.0896 │
├──┼─────┼─────────────────┼──────┼────┼───────┼────┼─────────┤
│ 78 │92/3/5    │(一)將92年3月5日以1.5891元價格買入之│無          │562.5   │3,567.64      │本院卷(一)│(一)GBP/USD         │
│    │          │  1口GBP現貨，以1.5916元賣出，獲利│            │        │              │143頁   │開盤價：1.581     │
│    │          │  156.25元                        │            │        │              │        │最高價：1.6042    │
│    │          │                                  │            │        │              │        │最低價：1.5805    │
│    │          │                                  │            │        │              │        │最後收盤價:1.6004 │
│    │          │                                  │            │        │              │        │                  │
│    │          │(二)將92年3月5日以1.5891元價格買入之│            │        │              │        │(二)GBP/USD         │
│    │          │  1口GBP現貨，以1.5956元賣出，獲利│            │        │              │        │開盤價：1.581     │
│    │          │  406.25元                        │            │        │              │        │最高價：1.6042    │
│    │          │                                  │            │        │              │        │最低價：1.5805    │
│    │          │                                  │            │        │              │        │最後收盤價:1.6004 │
├──┼─────┼─────────────────┼──────┼────┼───────┼────┼─────────┤
│ 79 │92/3/6    │(一)將92年3月6日以1.0961元價格買入之│            │212.5   │3,784.31      │本院卷(一)│(一)EUR/USD         │
│    │          │  1口EUR現貨，以1.0974元賣出，獲利│            │        │              │142頁   │開盤價：1.0956    │
│    │          │  81.25元                         │            │        │              │        │最高價：1.1011    │
│    │          │                                  │            │        │              │        │最低價：1.0923    │
│    │          │                                  │            │        │              │        │最後收盤價:1.0967 │
│    │          │                                  │            │        │              │        │                  │
│    │          │(二)將92年3月6日以1.0961元價格買入之│            │        │              │        │(二)EUR/USD         │
│    │          │  1口EUR現貨，以1.0982元賣出，獲利│            │        │              │        │開盤價：1.0956    │
│    │          │  131.25元                        │            │        │              │        │最高價：1.1011    │
│    │          │                                  │            │        │              │        │最低價：1.0923    │
│    │          │                                  │            │        │              │        │最後收盤價:1.0967 │
│    │          │                                  │            │        │              │        │                  │
│    │          │                                  │(三)92年3月6日│        │              │        │(三)GBP/USD         │
│    │          │                                  │  之2口GBP現│        │              │        │開盤價：1.6013    │
│    │          │                                  │  貨，買入價│        │              │        │最高價：1.6066    │
│    │          │                                  │  格為1.6029│        │              │        │最低價：1.5984    │
│    │          │                                  │  元        │        │              │        │最後收盤價:1.6032 │
├──┼─────┼─────────────────┼──────┼────┼───────┼────┼─────────┤
│ 80 │92/3/7    │(一)將92年3月6日以1.6029元價格買入之│無          │81.25   │3,865.56      │本院卷(一)│(一)GBP/USD         │
│    │          │  1口GBP現貨，以1.6034元賣出，獲利│            │        │              │141頁   │開盤價：1.6038    │
│    │          │  31.25元                         │            │        │              │        │最高價：1.6092    │
│    │          │                                  │            │        │              │        │最低價：1.5959    │
│    │          │                                  │            │        │              │        │最後收盤價:1.6024 │
│    │          │                                  │            │        │              │        │                  │
│    │          │(二)將92年3月6日以1.6029元價格買入之│            │        │              │        │(二)GBP/USD         │
│    │          │  1口GBP現貨，以1.6037元賣出，獲利│            │        │              │        │開盤價：1.6038    │
│    │          │  50元                            │            │        │              │        │最高價：1.6092    │
│    │          │                                  │            │        │              │        │最低價：1.5959    │
│    │          │                                  │            │        │              │        │最後收盤價:1.6024 │
├──┼─────┼─────────────────┼──────┼────┼───────┼────┼─────────┤
│ 81 │92/3/10   │無                                │(一)92年3月10 │無      │3,869.73      │本院卷(一)│(一)GBP/USD         │
│    │          │                                  │  日之2口GBP│        │              │140頁   │開盤價：1.6019    │
│    │          │                                  │  現貨，買入│        │              │        │最高價：1.6037    │
│    │          │                                  │  價格為1.60│        │              │        │最低價：1.5927    │
│    │          │                                  │  01元      │        │              │        │最後收盤價:1.6017 │
├──┼─────┼─────────────────┼──────┼────┼───────┼────┼─────────┤
│ 82 │92/3/11   │(一)將92年3月10日以1.6001元價格買入 │無          │631.25  │4,500.98      │本院卷(一)│(一)GBP/USD         │
│    │          │  之1口GBP現貨，以1.6051元賣出，獲│            │        │              │139頁   │開盤價：1.6012    │
│    │          │  利312.5元                       │            │        │              │        │最高價：1.6077    │
│    │          │                                  │            │        │              │        │最低價：1.5974    │
│    │          │                                  │            │        │              │        │最後收盤價:1.6069 │
│    │          │                                  │            │        │              │        │                  │
│    │          │(二)將92年3月10日以1.6001元價格買入 │            │        │              │        │(二)GBP/USD         │
│    │          │  之1口GBP現貨，以1.6052元賣出，獲│            │        │              │        │開盤價：1.6012    │
│    │          │  利318.75元                      │            │        │              │        │最高價：1.6077    │
│    │          │                                  │            │        │              │        │最低價：1.5974    │
│    │          │                                  │            │        │              │        │最後收盤價:1.6069 │
├──┼─────┼─────────────────┼──────┼────┼───────┼────┼─────────┤
│ 83 │92/3/12   │(一)將92年3月12日以1.0984元價格賣出 │            │-687.5  │3,817.68      │本院卷(一)│(一)EUR/USD         │
│    │          │  之2口EUR現貨，以1.1039元買入，損│            │        │              │138頁   │開盤價：1.1041    │
│    │          │  失687.5元                       │            │        │              │        │最高價：1.1057    │
│    │          │                                  │            │        │              │        │最低價：1.0978    │
│    │          │                                  │            │        │              │        │最後收盤價:1.1004 │
│    │          │                                  │            │        │              │        │                  │
│    │          │                                  │(二)92年3月12 │        │              │        │(二)GBP/USD         │
│    │          │                                  │  日之2口GBP│        │              │        │開盤價：1.6075    │
│    │          │                                  │  現貨，買入│        │              │        │最高價：1.6157    │
│    │          │                                  │  價格為1.61│        │              │        │最低價：1.6045    │
│    │          │                                  │  43元      │        │              │        │最後收盤價:1.6131 │
├──┼─────┼─────────────────┼──────┼────┼───────┼────┼─────────┤
│ 84 │92/3/13   │(一)將92年3月13日以1.0967元價格賣出 │無          │-181.25 │3,636.43      │本院卷(一)│(一)EUR/USD         │
│    │          │  之1口EUR現貨，以1.0919元買入，獲│            │        │              │137頁   │開盤價：1.0993    │
│    │          │  利300元                         │            │        │              │        │最高價：1.0997    │
│    │          │                                  │            │        │              │        │最低價：1.0789    │
│    │          │                                  │            │        │              │        │最後收盤價: 1.0793│
│    │          │                                  │            │        │              │        │                  │
│    │          │(二)將92年3月13日以1.6064元價格賣出 │            │        │              │        │(二)GBP/USD         │
│    │          │  之1口GBP現貨，以1.6054元買入，獲│            │        │              │        │開盤價：1.6126    │
│    │          │  利62.5元                        │            │        │              │        │最高價：1.6134    │
│    │          │                                  │            │        │              │        │最低價：1.5995    │
│    │          │                                  │            │        │              │        │最後收盤價:1.6004 │
│    │          │                                  │            │        │              │        │                  │
│    │          │(三)將92年3月12日以1.6143元價格買入 │            │        │              │        │(三)GBP/USD         │
│    │          │  之1口GBP現貨，以1.6074元賣出，損│            │        │              │        │開盤價：1.6126    │
│    │          │  失431.25元。                    │            │        │              │        │最高價：1.6134    │
│    │          │                                  │            │        │              │        │最低價：1.5995    │
│    │          │                                  │            │        │              │        │最後收盤價:1.6004 │
│    │          │                                  │            │        │              │        │                  │
│    │          │(四)將92年3月12日以1.6143元價格買入 │            │        │              │        │(四)GBP/USD         │
│    │          │  之1口GBP現貨，以1.6064元賣出，損│            │        │              │        │開盤價：1.6126    │
│    │          │  失493.75元                      │            │        │              │        │最高價：1.6134    │
│    │          │                                  │            │        │              │        │最低價：1.5995    │
│    │          │                                  │            │        │              │        │最後收盤價:1.6004 │
│    │          │                                  │            │        │              │        │                  │
│    │          │(五)將92年3月13日以1.0967元價格賣出 │            │        │              │        │(五)EUR/USD         │
│    │          │  之1口EUR現貨，以1.0906元買入，獲│            │        │              │        │開盤價：1.0993    │
│    │          │  利381.25元。                    │            │        │              │        │最高價：1.0997    │
│    │          │                                  │            │        │              │        │最低價：1.0789    │
│    │          │                                  │            │        │              │        │最後收盤價:1.0793 │
├──┼─────┼─────────────────┼──────┼────┼───────┼────┼─────────┤
│ 85 │93/3/14   │(一)將92年3月14日以1.0814元價格買入 │無          │-1,125  │2,511.43      │本院卷(一)│(一)EUR/USD         │
│    │          │  之1口EUR現貨，以1.0724元賣出，損│            │        │              │136頁   │開盤價：1.0781    │
│    │          │  失562.5元。                     │            │        │              │        │最高價：1.082     │
│    │          │                                  │            │        │              │        │最低價：1.0688    │
│    │          │                                  │            │        │              │        │最後收盤價:1.0739 │
│    │          │                                  │            │        │              │        │                  │
│    │          │(二)將92年3月14日以1.0814元價格買入 │            │        │              │        │(二)EUR/USD         │
│    │          │  之1口EUR現貨，以1.0724元賣出，損│            │        │              │        │開盤價：1.0781    │
│    │          │  失562.5元                       │            │        │              │        │最高價：1.082     │
│    │          │                                  │            │        │              │        │最低價：1.0688    │
│    │          │                                  │            │        │              │        │最後收盤價:1.0739 │
├──┼─────┼─────────────────┼──────┼────┼───────┼────┼─────────┤
│ 86 │93/3/17   │(一)將92年3月17日以1.3561元價格賣出 │無          │156.2   │2,667.63      │本院卷(一)│(一)USD/CHF         │
│    │          │  之1口CHF現貨，以1.3574元買入，獲│            │        │              │135頁   │開盤價：1.3621    │
│    │          │  利88.28元                       │            │        │              │        │最高價：1.387     │
│    │          │                                  │            │        │              │        │最低價：1.3522    │
│    │          │                                  │            │        │              │        │最後收盤價:1.3807 │
│    │          │                                  │            │        │              │        │                  │
│    │          │(二)將92年3月17日以1.3561元價格賣出 │            │        │              │        │(二)USD/CHF         │
│    │          │  之1口CHF現貨，以1.3571元買入，獲│            │        │              │        │開盤價：1.3621    │
│    │          │  利67.92元                       │            │        │              │        │最高價：1.387     │
│    │          │                                  │            │        │              │        │最低價：1.3522    │
│    │          │                                  │            │        │              │        │最後收盤價:1.3807 │
├──┼─────┼─────────────────┼──────┼────┼───────┼────┼─────────┤
│ 87 │93/3/18   │(一)將92年3月18日以1.3846元價格賣出 │無          │494.18  │3,161.81      │本院卷(一)│(一)USD/CHF         │
│    │          │  之1口CHF現貨，以1.3884元買入，獲│            │        │              │134頁   │開盤價：1.3819    │
│    │          │  利494.18元                      │            │        │              │        │最高價：1.394     │
│    │          │                                  │            │        │              │        │最低價：1.3775    │
│    │          │                                  │            │        │              │        │最後收盤價:1.3827 │
├──┼─────┼─────────────────┼──────┼────┼───────┼────┼─────────┤
│ 88 │93/3/19   │(一)將92年3月19日以1.3849元價格賣出 │無          │739.94  │3,901.75      │本院卷(一)│(一)USD/CHF         │
│    │          │  之1口CHF現貨，以1.3906元買入，獲│            │        │              │133頁   │開盤價：1.3826    │
│    │          │  利739.94元                      │            │        │              │        │最高價：1.395     │
│    │          │                                  │            │        │              │        │最低價：1.38      │
│    │          │                                  │            │        │              │        │最後收盤價:1.3943 │
├──┼─────┼─────────────────┼──────┼────┼───────┼────┼─────────┤
│ 89 │93/3/20   │(一)將92年3月20日以1.0674元價格買入 │            │-487.5  │3,413.79      │本院卷(一)│(一)EUR/USD         │
│    │          │  之1口EUR現貨，以1.0596元賣出，損│            │        │              │132頁   │開盤價：1.0558    │
│    │          │  失487.5元                       │            │        │              │        │最高價：1.067     │
│    │          │                                  │            │        │              │        │最低價：1.0531    │
│    │          │                                  │            │        │              │        │最後收盤價:1.0621 │
│    │          │                                  │            │        │              │        │                  │
│    │          │                                  │(二)92年3月20 │        │              │        │(二)EUR/USD         │
│    │          │                                  │  日之1口EUR│        │              │        │開盤價：1.0558    │
│    │          │                                  │  現貨，買入│        │              │        │最高價：1.067     │
│    │          │                                  │  價格為1.06│        │              │        │最低價：1.0531    │
│    │          │                                  │  74元      │        │              │        │最後收盤價:1.0621 │
├──┼─────┼─────────────────┼──────┼────┼───────┼────┼─────────┤
│ 90 │93/3/21   │(一)將92年3月21日以1.0581元價格賣出 │無          │-93.75  │3,320.04      │本院卷(一)│(一)EUR/USD         │
│    │          │  之1口EUR現貨，以1.0524元買入，獲│            │        │              │131頁   │開盤價：1.0611    │
│    │          │  利356.25元                      │            │        │              │        │最高價：1.0616    │
│    │          │                                  │            │        │              │        │最低價：1.0498    │
│    │          │                                  │            │        │              │        │最後收盤價:1.0531 │
│    │          │                                  │            │        │              │        │                  │
│    │          │(二)將92年3月21日以1.0582元價格賣出 │            │        │              │        │(二)EUR/USD         │
│    │          │  之1口EUR現貨，以1.0561元買入，獲│            │        │              │        │開盤價：1.0611    │
│    │          │  利131.25元                      │            │        │              │        │最高價：1.0616    │
│    │          │                                  │            │        │              │        │最低價：1.0498    │
│    │          │                                  │            │        │              │        │最後收盤價:1.0531 │
│    │          │                                  │            │        │              │        │                  │
│    │          │(三)將92年3月20日1.0674以元價格買入 │            │        │              │        │(三)EUR/USD         │
│    │          │  失之1口EUR現貨，以1.0581元賣出  │            │        │              │        │開盤價：1.0611    │
│    │          │  ，損失581.25。                  │            │        │              │        │最高價：1.0616    │
│    │          │                                  │            │        │              │        │最低價：1.0498    │
│    │          │                                  │            │        │              │        │最後收盤價:1.0531 │
├──┼─────┼─────────────────┼──────┼────┼───────┼────┼─────────┤
│ 91 │91/3/24   │無                                │(一)92年3月24 │無      │3,318.79      │本院卷(一)│(一)USD/CHF         │
│    │          │                                  │  日之2口CHF│        │              │130頁   │開盤價：1.3986    │
│    │          │                                  │  現貨，賣出│        │              │        │最高價：1.4       │
│    │          │                                  │  價格為    │        │              │        │最低價：1.38      │
│    │          │                                  │  1.3871元  │        │              │        │最後收盤價:1.3848 │
├──┼─────┼─────────────────┼──────┼────┼───────┼────┼─────────┤
│ 92 │91/3/25   │(一)將92年3月24日以1.3871元價格賣出 │            │-1,520.1│1,793.12      │本院卷(一)│(一)USD/CHF         │
│    │          │  之2口CHF現貨，以1.3782元買入，損│            │3       │              │129頁   │開盤價：1.3848    │
│    │          │  失1,163.88元                    │            │        │              │        │最高價：1.3855    │
│    │          │                                  │            │        │              │        │最低價：1.3731    │
│    │          │                                  │            │        │              │        │最後收盤價:1.383  │
│    │          │                                  │            │        │              │        │                  │
│    │          │(二)將92年3月25日以1.0691元價格買入 │            │        │              │        │(二)EUR/USD         │
│    │          │  之1口EUR現貨，以1.0634元賣出，損│            │        │              │        │開盤價：1.0636    │
│    │          │  失356.25元                      │            │        │              │        │最高價：1.0722    │
│    │          │                                  │            │        │              │        │最低價：1.0629    │
│    │          │                                  │            │        │              │        │最後收盤價:1.0649 │
│    │          │                                  │            │        │              │        │                  │
│    │          │                                  │(三)92年3月25 │        │              │        │(三)EUR/USD         │
│    │          │                                  │  日之1口EUR│        │              │        │開盤價：1.0636    │
│    │          │                                  │  現貨，買入│        │              │        │最高價：1.0722    │
│    │          │                                  │  價格為1.06│        │              │        │最低價：1.0629    │
│    │          │                                  │  91元      │        │              │        │最後收盤價:1.0649 │
│    │          │                                  │            │        │              │        │                  │
│    │          │                                  │(四)92年3月25 │        │              │        │(四)EUR/USD         │
│    │          │                                  │  日之1口EUR│        │              │        │開盤價：1.0636    │
│    │          │                                  │  現貨，賣出│        │              │        │最高價：1.0722    │
│    │          │                                  │  價格為1.06│        │              │        │最低價：1.0629    │
│    │          │                                  │  34元      │        │              │        │最後收盤價:1.0649 │
├──┼─────┼─────────────────┼──────┼────┼───────┼────┼─────────┤
│ 93 │92/3/26   │(一)將92年3月25日以1.0634元價格賣出 │            │-187.5  │1,605.16      │本院卷(一)│(一)EUR/USD         │
│    │          │  之1口EUR現貨，以1.0664元買入，損│            │        │              │128頁   │開盤價：1.0652    │
│    │          │  失187.5元                       │            │        │              │        │最高價：1.0702    │
│    │          │                                  │            │        │              │        │最低價：1.0619    │
│    │          │                                  │            │        │              │        │最後收盤價:1.0684 │
│    │          │                                  │            │        │              │        │                  │
│    │          │                                  │(二)92年3月25 │        │              │        │(二)EUR/USD         │
│    │          │                                  │  日之1口EUR│        │              │        │開盤價：1.0636    │
│    │          │                                  │  現貨，買入│        │              │        │最高價：1.0722    │
│    │          │                                  │  價格為1.06│        │              │        │最低價：1.0629    │
│    │          │                                  │  91元      │        │              │        │最後收盤價:1.0649 │
├──┼─────┼─────────────────┼──────┼────┼───────┼────┼─────────┤
│ 94 │92/3/27   │無                                │(一)92年3月25 │無      │1,599.61      │本院卷(一)│(一)EUR/USD         │
│    │          │                                  │  日之1口EUR│        │              │127頁   │開盤價：1.0636    │
│    │          │                                  │  現貨，買入│        │              │        │最高價：1.0722    │
│    │          │                                  │  價格為1.06│        │              │        │最低價：1.0629    │
│    │          │                                  │  91元      │        │              │        │最後收盤價:1.0649 │
│    │          │                                  │            │        │              │        │                  │
│    │          │                                  │(二)92年3月27 │        │              │        │(二)EUR/USD         │
│    │          │                                  │  日之1口EUR│        │              │        │開盤價：1.0689    │
│    │          │                                  │  現貨，賣出│        │              │        │最高價：1.0744    │
│    │          │                                  │  價格為1.06│        │              │        │最低價：1.0671    │
│    │          │                                  │  69元      │        │              │        │最後收盤價:1.069  │
├──┼─────┼─────────────────┼──────┼────┼───────┼────┼─────────┤
│ 95 │92/3/28   │(一)將92年3月27日以1.0669元價格賣出 │            │-406.25 │1,191.97      │本院卷(一)│(一)EUR/USD         │
│    │          │  之1口EUR現貨，以1.0734元買入，損│            │        │              │126頁   │開盤價：1.0693    │
│    │          │  失406.25元                      │            │        │              │        │最高價：1.0801    │
│    │          │                                  │            │        │              │        │最低價：1.0665    │
│    │          │                                  │            │        │              │        │最後收盤價:1.0779 │
│    │          │                                  │            │        │              │        │                  │
│    │          │                                  │(二)92年3月25 │        │              │        │(二)EUR/USD         │
│    │          │                                  │  日之1口EUR│        │              │        │開盤價：1.0636    │
│    │          │                                  │  現貨，買入│        │              │        │最高價：1.0722    │
│    │          │                                  │  價格為1.06│        │              │        │最低價：1.0629    │
│    │          │                                  │  91元      │        │              │        │最後收盤價:1.0649 │
├──┼─────┼─────────────────┼──────┼────┼───────┼────┼─────────┤
│ 96 │92/3/31   │(一)將92年3月31日以1.5824元價格買入 │            │768.75  │1,962.78      │本院卷(一)│(一)GBP/USD         │
│    │          │   之1口GBP現貨，以1.5794元賣出   │            │        │              │125頁   │開盤價：1.5742    │
│    │          │   ，損失187.5元                  │            │        │              │        │最高價：1.5834    │
│    │          │                                  │            │        │              │        │最低價：1.5728    │
│    │          │                                  │            │        │              │        │最後收盤價:1.5828 │
│    │          │                                  │            │        │              │        │                  │
│    │          │(二)將92年3月25日以1.0691元價格買入 │            │        │              │        │(二)EUR/USD         │
│    │          │  之1口EUR現貨，以1.0844元賣出，獲│            │        │              │        │開盤價：1.0795    │
│    │          │  利956.25元                      │            │        │              │        │最高價：1.0926    │
│    │          │                                  │            │        │              │        │最低價：1.0778    │
│    │          │                                  │            │        │              │        │最後收盤價:1.0921 │
│    │          │                                  │            │        │              │        │                  │
│    │          │                                  │(三)92年3月31 │        │              │        │(三)GBP/USD         │
│    │          │                                  │  日之1口GBP│        │              │        │開盤價：1.5742    │
│    │          │                                  │  現貨，買入│        │              │        │最高價：1.5834    │
│    │          │                                  │  價格為1.58│        │              │        │最低價：1.5728    │
│    │          │                                  │  24元      │        │              │        │最後收盤價:1.5828 │
├──┼─────┼─────────────────┼──────┼────┼───────┼────┼─────────┤
│ 97 │92/4/1    │(一)將92年4月1日以1.5744元價格賣出之│            │18.75   │1,983.59      │本院卷(一)│(一)GBP/USD         │
│    │          │  1口GBP現貨，以1.5741元買入，獲利│            │        │              │124頁   │開盤價：1.5823    │
│    │          │  18.75元                         │            │        │              │        │最高價：1.5832    │
│    │          │                                  │            │        │              │        │最低價：1.5715    │
│    │          │                                  │            │        │              │        │最後收盤價:1.5778 │
│    │          │                                  │            │        │              │        │                  │
│    │          │                                  │(二)92年3月31 │        │              │        │(二)GBP/USD         │
│    │          │                                  │  日之1口GBP│        │              │        │開盤價：1.5742    │
│    │          │                                  │  現貨，買入│        │              │        │最高價：1.5834    │
│    │          │                                  │  價格為1.58│        │              │        │最低價：1.5728    │
│    │          │                                  │  24元      │        │              │        │最後收盤價:1.5828 │
├──┼─────┼─────────────────┼──────┼────┼───────┼────┼─────────┤
│ 98 │92/4/2    │(一)將92年4月2日以1.5686元價格賣出之│            │-168.75 │1,806.71      │本院卷(一)│(一)GBP/USD         │
│    │          │  1口GBP現貨，以1.5713元買入，損失│            │        │              │123頁   │開盤價：1.5775    │
│    │          │  168.75元                        │            │        │              │        │最高價：1.5815    │
│    │          │                                  │            │        │              │        │最低價：1.5642    │
│    │          │                                  │            │        │              │        │最後收盤價:1.5672 │
│    │          │                                  │            │        │              │        │                  │
│    │          │                                  │(二)92年3月31 │        │              │        │(二)GBP/USD         │
│    │          │                                  │  日之1口GBP│        │              │        │開盤價：1.5742    │
│    │          │                                  │  現貨，買入│        │              │        │最高價：1.5834    │
│    │          │                                  │  價格為1.58│        │              │        │最低價：1.5728    │
│    │          │                                  │  24元      │        │              │        │最後收盤價:1.5828 │
│    │          │                                  │            │        │              │        │                  │
│    │          │                                  │(三)92年4月2日│        │              │        │(三)GBP/USD         │
│    │          │                                  │  之1口GBP現│        │              │        │開盤價：1.5775    │
│    │          │                                  │  貨，賣出價│        │              │        │最高價：1.5815    │
│    │          │                                  │  格為1.5649│        │              │        │最低價：1.5642    │
│    │          │                                  │  元        │        │              │        │最後收盤價:1.5672 │
├──┼─────┼─────────────────┼──────┼────┼───────┼────┼─────────┤
│ 99 │92/4/3    │無                                │(一)92年3月31 │無      │1,798.58      │本院卷(一)│(一)GBP/USD         │
│    │          │                                  │  日之1口GBP│        │              │122頁   │開盤價：1.5742    │
│    │          │                                  │  現貨，買入│        │              │        │最高價：1.5834    │
│    │          │                                  │  價格為1.58│        │              │        │最低價：1.5728    │
│    │          │                                  │  24元      │        │              │        │最後收盤價:1.5828 │
│    │          │                                  │            │        │              │        │                  │
│    │          │                                  │(二)92年4月2日│        │              │        │(二)GBP/USD         │
│    │          │                                  │  之1口GBP現│        │              │        │開盤價：1.5775    │
│    │          │                                  │  貨，賣出價│        │              │        │最高價：1.5815    │
│    │          │                                  │  格為1.5649│        │              │        │最低價：1.5642    │
│    │          │                                  │  元        │        │              │        │最後收盤價:1.5672 │
├──┼─────┼─────────────────┼──────┼────┼───────┼────┼─────────┤
│ 100│92/4/4    │(一)將92年3月31日以1.5824元價格買入 │無          │-1,718.7│79.83         │本院卷(一)│(一)GBP/USD         │
│    │          │  之1口GBP現貨，以1.5581元賣出，損│            │5       │              │121頁   │開盤價：1.5723    │
│    │          │  失1,518.75元                    │            │        │              │        │最高價：1.573     │
│    │          │                                  │            │        │              │        │最低價：1.5586    │
│    │          │                                  │            │        │              │        │最後收盤價:1.5607 │
│    │          │                                  │            │        │              │        │                  │
│    │          │(二)將92年4月2日以1.5649元價格賣出之│            │        │              │        │(二)GBP/USD         │
│    │          │  1口GBP現貨，以1.5681元買入，損失│            │        │              │        │開盤價：1.5723    │
│    │          │  200元                           │            │        │              │        │最高價：1.573     │
│    │          │                                  │            │        │              │        │最低價：1.5586    │
│    │          │                                  │            │        │              │        │最後收盤價:1.5607 │
├──┴─────┴─────────────────┴──────┴────┴───────┴────┴─────────┤
│註一：有關附表編號36、37、38、39、40、41、42、48、50、51等交易內係英磅 (GBP)對日元 (JPY)，因臺灣銀行匯率資料未提供英磅對日│
│      元之交易價格，因此附表編號36、37、38、39、40、41、42、48、50、51等匯率，係依當日英磅(GBP) 對美元(USD) 及美元(USD) 對│
│      日元(JPY)換算所得之數據，並非臺灣銀行所提供，附此說明。                                                             │
│註二：有關附表編號43、44、45、65、66、67、68等交易內係歐元 (EUR)對日元 (JPY)，因臺灣銀行匯率資料未提供歐元對日元之交易價格│
│      ，因此附表編43、44、45、65、66、67、68號等匯率，係依當日歐元 (EUR)對美元 (USD)及美元 (USD)對日元 (JPY)換算所得之數據│
│      ，並非臺灣銀行所提供，附此說明。                                                                                    │
└─────────────────────────────────────────────────────────────┘